臺灣臺北地方法院刑事判決
108年度訴字第581號
公  訴  人  臺灣臺北地方檢察署檢察官
被      告  杜辰蓁  



            洪祥泰


            黃平宏  





            張宏澤


共      同
選任辯護人  徐鈴茱律師
上列被告等因偽造有價證券等案件，經檢察官提起公訴（106年
度調偵字第2454號），本院判決如下：
    主    文
杜辰蓁犯如附表一編號1至3「罪名、應處刑罰及沒收」欄所示之
罪，各處如附表一編號1至3「罪名、應處刑罰及沒收」欄所示之
刑及沒收。應執行有期徒刑捌年陸月。
張宏澤犯如附表一編號1及3「罪名、應處刑罰及沒收」欄所示之
罪，各處如附表一編號1及3「罪名、應處刑罰及沒收」欄所示之
刑及沒收。應執行有期徒刑伍年拾月。
洪祥泰犯三人以上共同詐欺取財罪，處有期徒刑伍年陸月。
未扣案之犯罪所得新臺幣貳佰零肆萬零壹玖壹元，沒收之。
黃平宏犯三人以上共同詐欺取財罪，處有期徒刑伍年陸月。
未扣案之犯罪所得新臺幣貳佰零肆萬零壹玖壹元，沒收之。
    犯罪事實
一、杜辰蓁（原名：杜芯如）自民國101年5月11日起受僱於怡富
    資融股份有限公司（址設臺北市○○區○○○路0段00號2樓，下
    稱怡富公司），於102年10月1日起，擔任行銷開發服務處暨
    風險及資產管理處執行副總經理，並於103年4月1日擔任行
    銷開發暨風險資產管理處執行副總經理（於103年7月31日離
    職）；洪祥泰自102年4月22日起受僱於怡富公司，於102年1
    0月1日由特約商服務部副理晉升為資深副理（於103年10月6
    日離職）；黃平宏（原名：黃厚慈）自102年9月4日起受僱
    於怡富公司，先擔任特約商服務部主任、襄理，復於103年4
    月1日擔任特約商服務部資深襄理（於103年8月29日離職）
    ；張宏澤自95年6月21日起受僱於怡富公司，於102年1月1日
    起先擔任資產管理部襄理，再於103年4月1日擔任資產管理
    部資深襄理。緣怡富公司經營應收帳款收買業務，與特約商
    及裕融企業股份有限公司（下稱裕融公司）合作，與裕融公
    司簽立「消費性商品分期付款業務協議書」，提供消費者分
    期付款購買商品之服務，合作模式為：怡富公司與商號簽訂
    分期付款合作契約書將該商號列為特約商後，於特約商出售
    商品時，提供消費者分期付款服務，再將應收帳款債權售與
    怡富公司，由怡富公司核准買入後，裕融公司即因再自怡富
    公司受讓該債權而依約將應給付特約商之價金匯入特約商指
    定帳戶，並於扣除怡富公司應給付裕融公司之手續費後，將
    其餘對價撥付怡富公司，消費者則分期向裕融公司清償貨款
    。
二、詎杜辰蓁竟利用其於如附表三編號1至472所示期間，擔任副
    總經理之便，與黃平宏、洪祥泰、張宏澤共同意圖為自己不
    法之所有，基於三人以上共同犯詐欺取財及行使業務上登載
    不實文書之犯意聯絡，於附表二編號1至3「訪談時間」欄所
    示之時間，先以附表二編號1至3「商號」欄所示未實際經營
    「營業項目」欄所示業務之親臨企業有限公司（下稱親臨公
    司）、貝爾麗工作室及英格蘭室內空間設計工作室（下稱英
    格蘭工作室），向怡富公司申請成為分期付款特約商，並由
    附表二編號1至3「業務人員」欄所示之人，在其等業務上作
    成之業務人員專用訪談評估表之文書上，虛偽填載如「登載
    不實文書及內容部分」欄所示之內容，及由杜辰蓁在上開分
    期產品特約商徵信調查表用印，而佯以杜辰蓁及上開業務人
    員已審核上開經銷商確實有為上開業務之不實事項後，持以
    向怡富公司申請成為分期付款特約商；再為以下行為：
㈠、洪祥泰覓得不知情之林玉德、廖偉業（該2人另為不起訴處分
    ）為其等招攬如附表三編號1至303、305、306、308至310、
    312、313、316至319、321至350、352至361、363至472「貸
    款人」欄所示之不知情之貸款人，接續以向「經銷商」欄所
    示之上開公司或工作室，分期付款購買商品為由申辦貸款；
㈡、杜辰蓁因需款孔急，於附表四編號1及4「日期」欄所示之時
    間，未得其父杜武聖及其婆婆廖金月之同意及授權，逸脫前
    述犯意聯絡，另意圖為自己單獨不法之所有，基於偽造有價
    證券、行使偽造私文書之犯意，分別為如附表四編號1及4之
    署名、私文書及本票；另於附表四編號2、3及5「日期」欄
    所示之時間，分別未得其母詹淑齡、其公公林富楠及其配偶
    林耀能之同意及授權，逸脫前述犯意聯絡，意圖為自己單獨
    不法之所有，基於偽造有價證券、行使偽造私文書之犯意，
    接續各為附表四編號2、3及5所示之署名、私文書及本票（
    偽造內容分別如「偽造私文書」欄、「偽造之有價證券」欄
    及「偽造有價證券上之偽造署名」欄所示）；而以上開方式
    ，各偽造表示如附表四編號1至5「貸款人」欄所示之人確有
    向「經銷商」欄所示之怡富公司特約廠商購買商品並就應給
    付之價款向怡富公司申請分期付款，及已向各特約商取得所
    購商品意思表示之私文書，及表彰「貸款人」欄所示之人確
    有同意擔任本票發票人意旨後，再持向怡富公司申請辦理如
    附表三編號304、307、311、314、315、320、351、362所示
    之分期貸款而行使之，足生損害於杜武聖、詹淑齡、林富楠
    、廖金月、林耀能及怡富公司對應收帳款債權管理之正確性
    （上開部分無證據證明杜辰蓁與洪祥泰、黃平宏及張宏澤有
    犯意聯絡及行為分擔）。
　　杜辰蓁、洪祥泰、黃平宏及張宏澤即共同以上開假借附表四
    編號1至472所示貸款行為為真實之方式，致怡富公司陷於錯
    誤，誤認親臨公司、貝爾麗工作室及英格蘭工作室確實符合
    成為分期付款特約商之資格，且有銷售商品予上開貸款人之
    真意，先同意親臨公司、貝爾麗工作室及英格蘭工作室擔任
    怡富公司之分期付款特約商，再核准附表三編號1至472所示
    之各筆分期貨款之申請，而同意由裕隆公司將附表三編號1
    至472「撥款金額」欄所示之各次貸款金額分別匯款至上開
    經銷商如附表二編號1至3「撥款指定帳戶」欄所示之帳戶內
    ，再由杜辰蓁、洪祥泰、黃平宏及張宏澤朋分如附表三編號
    1至303、305、306、308至310、312、313、316至319、321
    至350、352至361、363至472「報酬」欄所示之款項（林玉
    德、廖偉業、黃震閎及葉怡萱均另經臺灣臺北地方檢察署檢
    察官以106年度調偵字第2454號案件為不起訴處分確定）；
    及由杜辰蓁取得如附表四編號1至5「備註」欄所示之貸款行
    為貸得之款項。
三、杜辰蓁為掩飾如附表四編號1至5所示之擅自以其親屬名義向
    怡富公司辦理分期貸款之犯行，竟基於無故變更他人電腦之
    電磁紀錄之犯意，在怡富公司內，於如附表五編號1至278「
    輸入時間」欄所示之時間，進入怡富公司電腦系統後，接續
    將如附表五編號1至278「案件編號」欄所示案件，如「修改
    欄位」欄所示欄位中如「修改前內容」欄所示之內容變更為
    「修改後」欄所示之內容，而以此方式變更如附表五編號1
    至278所示之各筆客戶貸款資料，致生損害於怡富公司對於
    應收帳款債權管理之正確性。再於其因離職後無法再進入怡
    富公司電腦系統後，由張宏澤加入謀議，而與杜辰蓁共同基
    於無故變更他人電腦之電磁紀錄之犯意聯絡，由張宏澤於如
    附表五編號279至313「輸入時間」欄所示之時間，接續將「
    案件編號」欄所示案件如「修改欄位」欄所示之如「修改前
    內容」欄所示之內容，變更為「修改後內容」欄所示之內容
    ，而以此方式，共同變更如附表五編號279至313所示之各筆
    客戶貸款資料，致生損害於怡富公司對於應收帳款債權管理
    之正確性。
四、案經怡富公司訴由臺灣臺北地方檢察署檢察官偵查起訴。
　　理    由
壹、證據能力方面：　　
一、被告以外之人於審判外之言詞或書面陳述，除法律有規定者
    外，不得作為證據，刑事訴訟法第159條第1項定有明文；惟
    被告以外之人於審判外之陳述，雖不符同法第159條之1至第
    159之4之規定，而經當事人於審判程序同意作為證據，法院
    審酌該言詞陳述或書面陳述作成時之情況，認為適當者，亦
    得為證據。又當事人、代理人或辯護人於法院調查證據時，
    知有第159條第1項不得為證據之情形，而未於言詞辯論終結
    前聲明異議者，視為有前項之同意，同法第159條之5第1、2
    項亦有明文。該條規定之立法意旨，在於確認當事人對於傳
    聞證據有處分權，得放棄反對詰問權，同意或擬制同意傳聞
    證據可作為證據，屬於證據傳聞性之解除行為，如法院認為
    適當，不論該傳聞證據是否具備刑事訴訟法第159條之1至第
    159條之4所定情形，均容許作為證據，不以未具備刑事訴訟
    法第159條之1至第159條之4所定情形為前提（最高法院104
    年度第3次刑事庭會議決議參照）。經查，本判決下列所引
    用被告杜辰蓁、洪祥泰、黃平宏及張宏澤以外之人於審判外
    所為陳述之供述證據，被告杜辰蓁、洪祥泰、黃平宏及張宏
    澤（下稱被告4人）及其等辯護人於本院準備程序中均同意
    有證據能力（見本院卷二第402、403頁、本院卷四第159頁
    ），於言詞辯論終結前，亦均未就其證據能力聲明異議（見
    本院卷五第49至76頁），本院審酌該等證據作成時之情況，
    並無違法取證或其他瑕疵，而認為以之作為證據應屬適當，
    依刑事訴訟法第159條之5規定，均有證據能力。
二、按刑事訴訟法第159條至第159條之5有關傳聞法則之規定，
    乃對於被告以外之人於審判外之言詞或書面陳述之供述證據
    所為之規範；至非供述證據之書證、物證，或以科學、機械
    之方式，對於當時狀況所為忠實且正確之記錄，性質上並非
    供述證據，應無傳聞法則規定之適用，如該非供述證據非出
    於違法取得，並已依法踐行調查程序，即不能謂無證據能力
    。本判決下列所引用之非供述證據，亦查無有何違反法定程
    序取得之情形，本院審酌本案卷內之證據並非非法取得，亦
    無證明力明顯過低之情形，且經本院於審判期日依法進行證
    據之調查、辯論，被告等人於訴訟上之程序權即已受保障，
    故各該非供述證據，均得採為證據。　　
貳、認定犯罪事實所憑之證據及理由：
一、上開犯罪事實，業據被告4人於本院準備程序及審理中均坦
    承不諱（見本院卷二第397、829頁、卷四第85至89、145、2
    71至307頁、卷五第22、102頁），核與證人即告訴人怡富公
    司代表人陳嘉明（下稱陳嘉明）於警詢、偵查【見103年度
    他字第9835號卷（下稱他字卷）二第308至309頁、106年度
    調偵字第2454號卷（下稱調偵字卷）第593、594、598至600
    頁、本院卷五第23至39頁】、證人即業務林玉德、廖偉業【
    見他字卷二第522至524頁、104年度偵字第13651號卷（下稱
    偵卷）二第126至128、410、411頁、調偵字卷第476、477、
    483至487頁】、黃震閎（原名黃文志）、黃麗嬌、葉宜宣（
    見他字卷二第316至318頁、偵卷二第258頁、調偵字卷第396
    、397、407至410頁）、證人即裕融公司行銷企劃副理林景
    偉（見偵卷一第307至310頁、偵卷二第347、348頁）、李潓
    瓔、張天順（見偵卷一第202至204頁）、張淑淨（見偵卷一
    第253至255頁）、馬新忠（見偵卷一第589至591頁）、蔡阿
    成、鍾子皓（見偵卷一第605至608頁）、證人杜武聖、廖金
    月（見偵卷三第423至425頁）、林耀能（見偵卷三第439、4
    40頁）、林渭翔（見偵卷二第223至226頁）、證人即告訴人
    法務劉奎良（見調偵字卷第263至268頁）、證人即告訴人風
    險管理催收部門員工彭偉旗（見調偵字卷第628至630頁）、
    證人即曾任告訴人徵信部門主管王明淑（見調偵字卷第632
    至636頁）證述明確，並有被告4人之怡富公司新進人員資料
    繳交表、保密同意書等資料（見他字卷一第10至22頁背面）
    、怡富資融（股）分期付款特約商申請表格、怡富公司分期
    產品特約商徵信調查表等資料共3份（見他字卷一第34至54
    頁）、分期付款申請書等貸款資料（見他字卷一第63頁反面
    至110頁、偵字卷一第317至352頁、第357至363頁）、分期
    付款申請書暨交貨簽收單（見他字卷一第112頁至130頁）、
    告訴人提供進入電腦系統修改欄位表（見他字卷一第134至14
    0頁）、臺北市政府警察局中山分局104年1月15日北市警中
    分刑字第10400000000號函及檢附員警查訪記錄表2紙（見他
    字卷二第259至262頁）、雲林縣警察局北港分局104年1月16日
    雲警港偵字第1040000359號函附現場照片及查訪資料各1紙（
    見他字卷二第263至267頁）、財政部臺北國稅局104年2月9日
    財北國稅中北營業一字第1042651590號函（見他字卷二第285
    至287頁）、財政部臺北國稅局中南稽徵所104年2月10日財北國
    稅中南營業二字第1042851478號函及檢附進銷項資料（見他
    字卷二第289至297頁）、財政部中區國稅局北港稽徵所104年2
    月11日中區國稅北港銷售字第1041950620號函及檢附進銷項
    資料（見他字卷二第323至329頁）、臺灣新光商業銀行股份
    有限公司業務服務部105年5月10日(105)新光銀業務字第105
    03592號函及檢附開戶基本資料、交易明細表（見偵字卷一
    第569至583頁）、彰化商業銀行股份有限公司北投分行105年5月
    23日彰北投字第1050000008號函及檢附開戶基本資料、交易
    明細表（見偵字卷一第611至627頁）、安泰商業銀行105年5月
    18日安泰銀作服存押字第1050003758號函及檢附開戶基本資
    料、交易明細表（見偵字卷一第629至665頁）、臺灣新光商
    業銀行股份有限公司業務部105年6月14日（105）新光銀業
    務字第10504067號函及檢附交易明細表（見偵字卷二第165
    至167頁）、安泰商業銀行105年6月20日安泰銀作服存押字第
    1050004723號函及檢附相關傳票資料（見偵字卷二第189至2
    02頁）、新光商業銀行股份有限公司業務服務部105年6月29日
    新光銀業務字第10504307號函及檢附相關交易明細（見偵字
    卷二第207至209頁）、彰化商業銀行股份有限公司吉林分行105
    年7月7日彰吉字第1050000062號函及檢附相關資料（見偵字
    卷二第211至213頁）、澳盛（台灣）商業銀行股份有限公司
    105年7月28日105澳盛（台執）字第0913號函及檢附交易明
    細表（見偵字卷二第261至337頁）、臺灣高等法院於105年
    度重勞上字第58號事件（下稱民事二審事件）勘驗筆錄暨被
    上證二錄音譯文（見民事二審事件卷三第429至445、459至4
    62頁）、刑事偵查陳報七狀（見調偵字卷第669至672頁）、
    告訴人公司內部簽呈（見本院卷二第133至145頁）、被告4
    人相關人事資料、異動調整表、離職相關資料及勞保退保紀
    錄及怡富公司與怡通、怡信公司之行銷合作契約書、委任契
    約書各乙份（見本院卷三第43至181頁）、裕融企業股份有
    限公司104年12月15日裕榮(104)商管字第012號函暨附件債
    權狀態表（見本院卷四第105至117頁）、裕融企業股份有限
    公司110年1月22日民事陳報狀暨附件之貸款人債務清償狀態
    表（見本院卷四第135至137頁）、裕融企業股份有限公司11
    0年3月12日民事陳報狀暨附件之繳款明細（見本院卷四第18
    3至211頁）及告訴人股東名簿及章程（見本院卷四第312至3
    14頁）在卷可稽，足認被告4人前開任意性自白與事實相符
    ，應堪採信。
二、至被告4人雖辯稱其等如犯罪事實二之㈠所示犯行，係依陳嘉
    明之指示而為，且所取得之如附表三編號1至303、305、306
    、308至310、312、313、316至319、321至350、352至361、
    363至472「報酬」欄所示之金額均係交予陳嘉明，故陳嘉明
    亦為此部份犯行之共犯等語。然查：
㈠、被告或共犯之自白，不得作為有罪判決之唯一證據，仍應調
    查其他必要之證據，以察其是否與事實相符。刑事訴訟法第
    156條第2項定有明文。而刑事審判上之共同被告，係為訴訟
    經濟等原因，由檢察官或自訴人合併或追加起訴，或由法院
    合併審判所形成，其間各別被告及犯罪事實仍獨立存在。若
    共同被告具有共犯關係者，其證據資料固大體上具有共通性
    ，共犯所為不利於己之陳述，乃具有雙重意義，一方面係就
    自己犯罪之事實為自白，另方面則為對於其他共犯之犯罪事
    實為陳述。於後者，基於該類陳述有因分散風險利益、推諉
    卸責等誘因所生之虛偽蓋然性，因此，在共犯事實範圍內，
    除應依人證之調查方式調查外，尤須有補強證據擔保其真實
    性，其陳述始能成為對其他被告論處共犯罪刑之證據。即使
    其中一名共同正犯之自白（即自己犯罪事實）已經符合補強
    法則之規定，而予論處罪刑，仍不得僅以該認罪被告自白之
    補強證據延伸作為認定否認犯罪之其他被告有罪之依據，必
    須另有其他證據作為補強；又兩名以上共犯之自白，不問是
    否屬於同一程序（共同被告）或有無轉換為證人訊問，即令
    所述內容一致，因仍屬共犯自白之範疇，究非自白以外之其
    他必要證據。必一共犯之自白先有補強證據，而後始得以該
    自白作為其他共犯自白之補強證據，殊不能逕以數共犯之自
    白相互間作為證明其中一方所自白犯罪事實之補強證據，或
    作為另一共犯犯罪判斷之唯一依據（最高法院109年度台上
    字第5666號判決意旨參照）。從而，雖被告4人均供稱：我
    們是依陳嘉明之指示而為，且如附表三編號1至303、305、3
    06、308至310、312、313、316至319、321至350、352至361
    、363至472「報酬」欄所示之金額均有透過被告黃平宏或杜
    辰蓁交付予陳嘉明等語，然上情為陳嘉明所否認，本無由僅
    以被告4人之上開自白作為認定陳嘉明亦為犯罪事實二所示
    犯行之共犯，先予敘明。
㈡、陳嘉明固曾在102年9月3日告訴人之內部簽呈1紙上，就被告
    杜辰蓁所呈之「茲因公司業務拓展需求，特准許未符合簽約
    資格之經銷商簽約/進件，適用商品別：汽機車精品改裝、
    美容產品、傢俱類、裝潢」等內容，為核准之批示（見本院
    卷二第133頁）。惟觀諸該簽呈內容，僅能表示陳嘉明係同
    意被告杜辰蓁關於核准開放經營如汽機車精品改裝、美容產
    品、家具類及裝潢等業務之經銷商與告訴人進行簽約之請求
    ，然不足以作為陳嘉明指示被告4人虛設貝爾麗工作室及英
    格蘭工作室及以被告黃平宏親屬成立之未有實際販賣家具商
    品真意之親臨公司成為告訴人特約商之佐證。又審酌被告洪
    祥泰、黃平宏於民事二審事件審理中曾自陳告訴人在為經銷
    商（特約商）之審核時，從未要求須附現場實勘照片一節（
    見民事二審事件卷二第21頁），及衡諸被告4人係共謀製作
    如附表二編號1至3「登載不實文書及內容部分」欄所示之業
    務登載不實文書，以表彰親臨公司、貝爾麗工作室及英格蘭
    工作室均有實際經營上開文件上所示之「產品類別、承做商
    品、公司實際營運狀況、規模」等資料，交由告訴人審核，
    則陳嘉明基於分層負責之概念，信任如附表二編號1至3「業
    務人員」所示員工之徵信內容及被告杜辰蓁審核之結果，而
    同意將上開公司列為告訴人之分期付款特約經銷商，尚難認
    其必定知悉親臨公司、英格蘭工作室及貝爾麗工作室並未實
    際經營上開文件內容所載之業務。從而，僅憑上開證據，均
    不足以認定陳嘉明係明知親臨公司未實際經營家具業務，及
    貝爾麗工作室及英格蘭工作室為虛設，而仍同意將其等列為
    告訴人之特約商，及同意以虛偽販售商品之方式，為如附表
    三編號1至303、305、306、308至310、312、313、316至319
    、321至350、352至361、363至472所示貸款行為之依據。
㈢、徵諸陳嘉明與被告洪祥泰及擔任告訴人法務副理之劉奎良於1
    03年10月3日討論關於被告4人如犯罪事實二所示犯行之對話
    內容，顯示被告洪祥泰確係於陳嘉明要求其如實交代虛設特
    約商交代過程，及詢問其等利潤分配後，即主動告知被告4
    人替未實際經營如附表二編號1至3「營業項目」欄所示之親
    臨公司、英格蘭工作室及貝爾麗工作室申請成為告訴人之分
    期付款特約廠商之緣由，及與負責招攬如附表三編號1至303
    、305、306、308至310、312、313、316至319、321至350、
    352至361、363至472示貸款案件業務人員之接洽過程及資金
    流向，且陳嘉明復有於對話過程中質疑此種放貸流程並無擔
    保品等情，經民事二審事件106年3月24日準備程序中勘驗屬
    實，有該次準備程序筆錄筆錄及譯文各1份在卷可稽（見民
    事二審事件卷三第429至445、459至462頁）。則若被告4人
    如犯罪事實二所示犯行，係依陳嘉明之指示而為，陳嘉明當
    知悉前後原委，實無假意再詢問被告洪祥泰，被告洪祥泰亦
    無須配合於該等對話中一再向陳嘉明說明之理。又被告洪祥
    泰固曾辯稱：上開對話內容係陳嘉明想要把責任推給被告杜
    辰蓁，故要求其依陳嘉明提供之手稿內容為之云云。惟被告
    洪祥泰未曾提出其所謂之「手稿」，且證人劉奎良於民事二
    審事件審理中亦結證稱：當天並無看見被告洪祥泰有帶手稿
    ，而我有蒐集一些證據，我知道被告洪祥泰當天會來，所以
    有攜帶資料到場要問他，印象中只有我帶資料過去等語（見
    民事二審事件卷四第51至63頁），顯見被告洪祥泰前揭抗辯
    是否為真，確有可疑。另參酌被告洪祥泰於民事二審事件中
    所述該次會談緣由過程為：陳嘉明給的手稿只有重點，在錄
    音之前已經演練好幾次，是因為裕融公司發現我們有在放款
    ，當時被告杜辰蓁已經離職，陳嘉明想要把責任推給被告杜
    辰蓁，所以希望我幫公司渡過難關，按照手稿演練，如果裕
    融公司的人來問，能夠照演練的內容回答等情（見民事二審
    事件卷三第361、362頁）。則若其所述上開緣由為真，其當
    係於上開對話中把責任均推由被告杜辰蓁承擔，惟由被告洪
    祥泰於上開對話中亦有於陳嘉明表示：有問題的案件都是被
    告杜辰蓁審核後，主動表示：「那我真的還是必須講坦白的
    ，我們並沒有去介入授信端」、「JULIA她絕對沒有說案子
    她拿來圖利自己還是甚麼的，沒有，確定是沒有」、「BOSS
    ,就我跟JULIA的共事，她不會去做這種事情」、「我們在授
    信端這邊真的很謹慎在做」、「我們也有那個授信準則給授
    信就是照這樣條件，..不是說來的個人我都做或者是，我們
    都有這樣的一個邏輯，這也是確實是真的，就是，不是說為
    了要賺錢，然後每個客人來我們都簽，沒有，親臨她的過件
    率也不高」、「喔沒有沒有（指不是每個案子送來都做），
    BOSS這個你可以查，我們絕對不是這樣子，確定是這樣，如
    果要圖利的話就每件都想准就好了」等語（見民事二審事件
    卷三第429、431、434、435、442頁）。足見被告洪祥泰於
    上開對話過程中仍一再幫被告杜辰蓁辯解其徵授信過程仍合
    乎規定，並無將責任全數推卸予被告杜辰蓁承擔。益徵被告
    洪祥泰前揭所述其係因陳嘉明要求始為前開對話內容之陳述
    顯係虛捏，實無足採。
㈣、另被告4人於本院審理中固均稱確曾見被告黃平宏及杜辰蓁將
    款項交予陳嘉明（見本院卷五第82、83、93、100頁）。然
    其等未能證述所交付款項之金額及細目，則是否即為附表三
    編號1至303、305、306、308至310、312、313、316至319、
    321至350、352至361、363至472「報酬」欄所示之款項，已
    屬有疑，況其供述內容無法作為認定陳嘉明犯罪事實之唯一
    證據，業如前述；再者，審酌被告杜辰蓁於本院審理中稱：
    陳嘉明如果有進公司我就會當天將款項交給陳嘉明，若陳嘉
    明不在國內，我就會鎖在櫃子裡等語（見本院卷五第100頁
    ），且陳嘉明於103年2月5日至12月23日及4月16日至6月8日
    等期間確均非在國內，有入出境資訊連結作業在卷可稽（見
    本院卷四第485頁）。顯見依被告杜辰蓁所述，其確有長達
    約3個月之期間，並非每日交付款項予陳嘉明；再審之如附
    表三編號1至303、305、306、308至310、312、313、316至3
    19、321至350、352至361、363至472「報酬」欄所示之款項
    ，筆數高達467筆，金額亦高達69,808,342元，且各筆報酬
    金額亦不盡相同，則衡情陳嘉明為確保被告4人確有交付各
    筆報酬，當會要求其等款項連同明細一併交付，被告4人為
    免事後遭陳嘉明質疑款項之正確性，亦應自行製作相關文件
    證明以求自保，然被告4人均未能提出任何簽收文件或繳款
    細目等資料，足見其等此部分所述顯悖於常情，已難採信。
    況被告洪祥泰確曾向陳嘉明及劉奎良坦認有從各筆貸款金額
    內收取費用，且由被告4人均分等情，亦有上開譯文在卷可
    稽（見民事二審事件卷三第433頁），益徵被告4人於本院審
    理中所述顯係臨訟卸責之詞，自難採為認定陳嘉明確有收受
    此部分款項之證據。
㈤、綜上，卷內既無其他證據足以補強佐證被告4人所指其等確係
    依陳嘉明之指示而為犯罪事實二所示犯行，依照上開說明，
    不能僅以被告4人所為不利於陳嘉明之供述，即互為補強，
    據為認定陳嘉明為本案共犯之證明，併予敘明。
三、刑法上之背信罪，乃一般之違背任務犯罪，必不成立詐欺、
    侵占、竊盜等特別犯罪，始有該背信罪之成立，若為他人處
    理事務，意圖為自己或第三人不法之所有，或圖得財產之不
    法之利益，而施以詐術，使人交付財物，或因而得財產上不
    法之利益，縱令具備背信罪之要件，亦包含於詐欺罪中，應
    成立詐欺罪，不能論以背信罪（最高法院84年度台上字第42
    86號判決意旨參照）。是以，為他人處理事務，意圖為自己
    或第三人不法之所有，縱令具備背信罪之要件，亦已包含於
    詐欺罪之觀念中，不得於詐欺罪外更論背信罪。經查，被告
    4人於犯罪事實二所示期間，以分別未實際經營如附表二「
    營業項目」欄所示業務之親臨公司、貝爾麗工作室及英格蘭
    工作室，向告訴人申請成為怡富公司分期付款特約商後，再
    虛偽填載表明該等公司確實有為實體傢俱商品銷售之業務人
    員專用訪談評估表，並由被告杜辰蓁在上開分期產品特約商
    徵信調查表用印，而佯以親臨公司、貝爾麗工作室及英格蘭
    工作室確實有實際對外銷售上開業務相關商品之事實後，持
    以向怡富公司申請成為分期付款特約商，進而向聲請人佯為
    如附表三編號1至472「貸款人」欄所示之人確有向親臨公司
    、貝爾麗工作室及英格蘭工作室購買商品且有辦理分期貸款
    之真意，致告訴人陷於錯誤，同意裕融公司將告訴人應給付
    特約商之附表三編號1至472「撥款金額」欄所示之款項匯款
    至由被告黃平宏保管之上開特約商帳戶內，足見被告4人顯
    係以詐術使告訴人陷於錯誤，自已該當詐欺取財之構成要件
    。至被告4人受雇於告訴人，固負有為告訴人處理事務之責
    ，且其等在上開業務文書上為不實記載以將親臨公司、英格
    蘭工作室及貝爾麗工作室列為告訴人分期付款特約商後，再
    以如附表三所示之上開公司及工作室之虛假交易向告訴人申
    請分期貸款等行為，固均違背其等任務，然其等所為既已構
    成詐欺取財罪，揆諸前揭說明，仍不能論以背信罪，併予敘
    明。
四、綜上所述，被告4人前揭犯行均堪可認定，本案事證明確，
    應予依法論科。
叁、新舊法比較部分：
一、按連續、接續或繼續犯之行為過程中，遇有刑罰之法律變更
    時，其一部行為涉及舊法，一部行為涉及新法者，仍應依最
    後行為時之法律處斷（最高法院96年度台上字第2162號判決
    意旨參照）。刑法第339條之規定業於103年6月18日修正公
    布施行，並自同年月20日生效。修正前刑法第339條第1 項
    規定：「意圖為自己或第三人不法之所有，以詐術使人將本
    人或第三人之物交付者，處五年以下有期徒刑、拘役或科或
    併科一千元以下罰金。」修正後刑法第339條第1項則規定：
    「意圖為自己或第三人不法之所有，以詐術使人將本人或第
    三人之物交付者，處五年以下有期徒刑、拘役或科或併科五
    十萬元以下罰金。」另增訂刑法第339 條之4 規定：「犯第
    339 條詐欺罪而有下列情形之一者，處一年以上七年以下有
    期徒刑，得併科一百萬元以下罰金：一、冒用政府機關或公
    務員名義犯之。二、三人以上共同犯之。三、以廣播電視、
    電子通訊、網際網路或其他媒體等傳播工具，對公眾散布而
    犯之。前項之未遂犯罰之。」經查：
㈠、被告杜辰蓁與被告洪祥泰、黃平宏及張宏澤共同為如附表三
    編號304、307、311、314、315、320、351、362所示犯行後
    ，刑法第339條第1項經修正後之法定刑自「5年以下有期徒
    刑、拘役或科或併科1千元以下罰金」，提高為「5年以下有
    期徒刑、拘役或科或併科50萬元以下罰金」，並增訂加重詐
    欺取財罪，經比較新舊法適用之結果，仍以前開被告杜辰蓁
    為上開行為時即修正前之刑法第339條第1項之規定對被告杜
    辰蓁較為有利，故被告杜辰蓁此部分犯行自仍應適用修正前
    刑法第339條第1項之規定予以論處。
㈡、被告4人如附表三編號1至303、305、306、308至310、312、3
    13、316至319、321至350、352至361、363至472及被告洪祥
    泰、黃平宏及張宏澤就如附表三編號304、307、311、314、
    315、320、351、362所示共同詐欺取財之犯罪行為，跨越新
    舊法期間，於刑法第339條之4第1項第2款規定修正施行後，
    仍接續實施其犯罪，自應依修正後之新法處斷，而無新舊法
    之比較適用問題。
二、至被告杜辰蓁於犯罪事實二之㈡行為後，刑法第201條固於10
    8年12月25日修正公布，並於同年月27日施行，惟該次修正
    係因94年1月7日刑法修正施行後，所定罰金之貨幣單位為新
    臺幣，且其罰金數額依刑法施行法第1條之1第2項前段規定
    提高為30倍，故修法將上開條文之罰金數額修正提高為30倍
    ，以增加法律明確性，並使刑法各罪罰金數額具內在邏輯一
    致性，核其構成要件及法律效果均無變更，即無新舊法比較
    問題。
三、被告杜辰蓁為犯罪事實三行為後，刑法第359條規定固亦於1
    08年12月25日修正公布施行，並於108年12月27日生效，惟
    修正後規定僅係將依刑法施行法第1條之1第2項規定換算之
    罰金數額結果明定於刑法，其構成要件及法律效果均無變更
    ，非屬刑法第2條第1項所稱之「法律有變更」，應依一般法
    律適用原則，適用裁判時法即修正後規定，不生新舊法比較
    問題，先予敘明。
肆、論罪科刑之說明：
一、犯罪事實二部分：　　　　
㈠、被告杜辰蓁如犯罪事實二之㈡所示先後冒用如附表四編號1至5
    「貸款人」欄所示之人填寫「偽造私文書」欄所示之文件，
    持向告訴人佯為上開貸款人確有分別向「經銷商」欄所示之
    廠商購買商品且已領得貨品並有辦理分期貸款之真意，並偽
    造上開貸款人之名義開立如附表四編號1、2之①、3至5「偽
    造有價證券」欄所示之本票，致告訴人陷於錯誤，同意裕融
    公司將怡富公司應給付特約商之附表四編號1至5「撥款金額
    」欄所示之款項匯款至由不知情之被告黃平宏保管之上開特
    約商帳戶內，再轉交予被告杜辰蓁使用，足見被告杜辰蓁除
    構成行使偽造私文書外，顯亦係以詐術使告訴人陷於錯誤，
    自亦已該當詐欺取財之構成要件。
㈡、按行使偽造有價證券以使人交付財物，本即含有詐欺之性質
    ，如所交付之財物，即係該證券本身之價值，其詐欺取財仍
    屬行使偽造有價證券之行為，不另論以詐欺取財罪；但如行
    使該偽造之有價證券，係供擔保或作為新債清償而借款，則
    其借款之行為，已屬行使偽造有價證券行為以外之另一行為
    ，應併論以詐欺取財罪（最高法院108年度台上字第3163號
    判決意旨參照）。被告杜辰蓁偽造如附表四編號1、2之①、3
    至5「偽造有價證券」欄所示之本票後持向告訴人行使，係
    作為表示上開貸款人向告訴人分期償還貨款之擔保，是被告
    杜辰蓁行使上開各偽造本票之行為，與收取各次貨款為由之
    取款行為並非一致，上開各本票亦非作為債務清償或給付手
    段，則依前揭說明，被告杜辰蓁持如附表四編號1、2之①、3
    至5「偽造有價證券」欄所示之本票擔保其向告訴人借貸之
    款項，既使告訴人誤認該等借款有該等貸款人另行開立之本
    票可供擔保，自應認屬行使偽造有價證券行為以外之另一行
    為，併論以詐欺取財罪。
㈢、按本票應記載「表明其為本票之文字」、「一定之金額」、
    「受款人之姓名或商號」、「無條件擔任支付」、「發票地
    」、「發票年月日」、「付款地」、「到期日」等事項，並
    由發票人簽名，票據法第120條第1項規定甚明。其中除受款
    人、發票地、付款地、到期日外，諸如本票字樣、金額、無
    條件支付之委託、發票日等，均為本票應記載事項；而欠缺
    票據法所規定票據上應記載事項之一者，其票據無效，票據
    法第11條第1項前段亦有明文。是欠缺發票日之本票屬無效
    票據，不具有價證券之性質，只具有一般私文書之性質；而
    偽造有價證券罪並不處罰未遂，是冒用他人名義簽發本票苟
    未記載發票日，因不具有效票據之外觀，其偽造票據之行為
    未全部完成，尚不能令其擔負偽造有價證券罪責（最高法院
    91年度台上字第6853號、92年度台上字第2942號判決意旨足
    資參照）。就被告杜辰蓁如附表四編號2之②所示犯行部分，
    其雖除冒用「詹淑齡」之名義填寫「偽造私文書」欄所示之
    分期付款申請書及怡富分期付款交貨簽收單外，於分期付款
    申請書下方「發票人（申請人）」欄內固尚有偽造「詹淑齡
    」署名1枚，然因被告杜辰蓁未填寫完整之發票金額，於上
    開本票上亦僅載有「發票人授權持票人填載到期日」，而未
    載有就發票金額亦授權持票人填載到期日之意，足見發票行
    為尚未完成，非屬有價證券，惟該等本票既有表明本票之文
    字、無條件擔任支付告訴人或其指定人及發票人簽名，並於
    其上記載「此本票係供為分期付款買賣之分期款項總額保證
    ，嗣分期付款價金完全清償完畢時，此本票自動失效，但如
    有一期未付，發票人願就全部本票債務負責清償」之意思，
    足見仍有偽造「詹淑齡」願意擔保該筆分期付款價金之意思
    表示，而具有債權憑證之性質，且上開文書內容未經有權簽
    發之人簽發、或由其授權同意簽發，為虛構內容，足以生損
    害於「詹淑齡」，屬偽造之私文書。
㈣、從而，被告杜辰蓁就犯罪事實二之㈠及被告洪祥泰、黃平宏及
    張宏澤就犯罪事實二（不包括二之㈡部分，詳後述）所為，
    均係犯刑法第339條之4第1項第2款之三人以上共同詐欺取財
    罪、刑法第215條、第216條之行使業務登載不實文書罪；被
    告杜辰蓁如犯罪事實二之㈡之附表四編號1、2之①、3至5所為
    ，則涉犯刑法第201條第1項之偽造有價證券罪、刑法第216
    條、第210條之行使偽造私文書及修正前刑法第339條第1項
    之詐欺取財罪；如附表四編號2之②所為，則係犯刑法第216
    條、第210條之行使偽造私文書罪及修正前刑法第339條第1
    項之詐欺取財罪。起訴書認被告杜辰蓁附表四編號2之②犯行
    尚涉犯刑法第201條第1項之偽造有價證券罪，容有誤會，由
    本院逕予更正起訴法條。
㈤、按共同正犯之所以應對其他共同正犯所實施之行為負其全部
    責任者，以就其行為有犯意之聯絡為限，若他犯所實施之行
    為，超越原計畫之範圍，而為其所難預見者，則僅應就其所
    知之程度，令負責任，未可概以共同正犯論（最高法院50年
    台上字第1060號判決意旨可資參照）。經查，被告4人既係
    共謀以填製不實業務文書之方式，分別以未實際經營如附表
    二「營業項目」欄所示業務之親臨公司、貝爾麗工作室及英
    格蘭工作室，向告訴人申請成為怡富公司分期付款特約商後
    ，再向告訴人申請辦理如附表三編號1至472所示之分期貸款
    方式，向告訴人詐得財物，是就被告杜辰蓁所為犯罪事實二
    之㈠、被告洪祥泰、黃平宏及張宏澤所為犯罪事實二所示行
    使業務登載不實文書、三人以上共同詐欺取財犯行（即不含
    犯罪事實二之㈡所示偽造有價證券及行使偽造私文書部分）
    ，及被告杜辰蓁所犯犯罪事實二之㈡所示修正前刑法第339條
    第1項之詐欺取財罪等部分犯行，被告4人皆有犯意聯絡及行
    為分擔，均應論以共同正犯。至就犯罪事實二之㈡所示行使
    偽造私文書及偽造有價等部分證券部分，參以被告杜辰蓁於
    偵查中供稱：我當時因為要籌賣房子要繳的100多萬元奢侈
    稅，所以自己用如附表四編號1至5所示親屬名義向告訴人申
    請分期貸款，資料都是我自己寫的，之後我怕被其他員工發
    現，才會更改相關電話號碼資料等語（見他字卷二第304頁
    、偵字卷三第482頁）。足見被告杜辰蓁就犯罪事實欄二之㈡
    所示之如附表四編號1至5所示之行使偽造私文書及偽造有價
    證券等犯行，已逸脫其與其餘被告原僅以虛假表示如附表三
    編號304、307、311、314、315、320、351、362「貸款人」
    欄所示人有向親臨公司購買商品且向告訴人詐取貸款之犯意
    聯絡之範疇，而為其一人單獨所為，是揆諸前揭說明，此部
    分被告洪祥泰、黃平宏及張宏澤並不論以共同正犯，併予敘
    明。
㈥、被告杜辰蓁在如附表四編號1、2之①、3至5「偽造有價證券」
    欄所示之本票上偽造「貸款人」欄所示貸款人之署名之行為
    （即如「偽造有價證券上之偽造署名」欄所示），為偽造有
    價證券之部分行為；而其偽造有價證券後持以行使，其行使
    偽造有價證券之低度行為，則應為偽造之高度行為所吸收，
    均不另論罪。又被告杜辰蓁為如附表四編號1至5「偽造私文
    書」欄所示之偽造署名之行為，為偽造私文書之部分行為；
    而其偽造私文書後持以行使，其偽造之低度行為，則應為行
    使之高度行為所吸收，均不另論罪。
㈦、起訴書雖認被告4人如犯罪事實二所示犯行（除被告杜辰蓁單
    獨犯之偽造有價證券及行使偽造私文書外），均係涉犯刑法
    第342條第2項、第1項之背信未遂罪。然依前述，本件既足
    以認定被告4人有犯罪事實二所示施用詐術之行為，並因而
    致告訴人陷於錯誤，同意列親臨公司、貝爾麗工作室及英格
    蘭工作室為分期付款特約商後，進而核准如附表三編號1至4
    72所示之分期貸款申請，並同意由裕融公司交付各「撥款金
    額」欄所示之款項，按上說明，自應論以詐欺既遂罪，而不
    應論以背信罪。是起訴書原認被告4人所為係犯刑法第342條
    之背信未遂罪，容有未洽，然因背信罪為一般之規定，可函
    括詐欺罪（即詐欺取財及加重詐欺取財）之行為概念，已如
    前述，故可認二者基本社會事實同一，在本院告知當事人上
    開變更法條之旨（見本院卷五第21頁），使當事人有辯論之
    機會後，爰依法變更起訴法條。
㈧、接續犯乃指行為人之數行為，於同一或密切接近時、地實行
    ，侵害同一法益，而其各行為之獨立性極為薄弱，依一般社
    會健全觀念，實難以強行分開，且在刑法評價上，以視為數
    個舉動之接續作為，合為包括之一行為，較為合理者而言。
    又刑法上一行為而觸犯數罪名之想像競合犯存在之目的，在
    於避免對於同一不法要素予以過度評價，其所謂「同一行為
    」係指所實行者為完全或局部同一之行為而言。因此刑法修
    正刪除牽連犯之規定後，於修正前原認屬於方法目的或原因
    結果之不同犯罪，其間果有實行之行為完全或局部同一之情
    形，應得依想像競合犯論擬。是基於一個犯罪決意，實施數
    犯罪構成要件之行為，彼此實施行為完全、大部分或局部同
    一，得評價為一個犯罪行為，論以想像競合犯。被告4人先
    後為如附表二編號1至3「登載不實文書及內容部分」所示之
    業務登載不實文書，及向告訴人佯為附表三編號1至472「貸
    款人」欄所示之人（除被告杜辰蓁另為如犯罪事實二之㈡所
    示之如附表三編號304、307、311、314、315、320、351、3
    62貸款行為外，詳後述）確有向各「特約商」欄所示之廠商
    購買貨物且已取得貨物之事實之詐欺犯行部分，其等雖分別
    有數個舉動，然各係在密接時間所為，侵害同一被害人之法
    益，各行為之獨立性極為薄弱，在刑法評價上，以視為數個
    舉動之接續施行，合為包括之一行為予以評價，較為合理，
    故應分別各論以行使業務登載不實文書及三人以上共同犯詐
    欺取財之接續犯一罪。另被告4人為上開行使業務登載不實
    文書及三人以上共同犯詐欺取財犯行之目的，均係基於同一
    以向告訴人之特約廠商辦理分期貨款支付向告訴人詐領貨款
    之目的，應屬法律概念之一行為，其一行為觸犯上開各罪名
    ，各為想像競合犯，皆應依刑法第55條規定，就被告杜辰蓁
    如犯罪事實二之㈠及被告洪祥泰、黃平宏及張宏澤犯罪事實
    二所示犯行，均從一重之三人以上共同犯詐欺取財罪處斷。
㈨、被告杜辰蓁如犯罪事實二之㈡所示之如附表四編號1、2之①、3
    至5所示各次行使偽造私文書、詐欺取財及偽造有價證券之
    行為，及如附表四編號2之②所示行使偽造私文書及詐欺取財
    之行為，均係基於詐欺取得告訴人財產之目的，在進行詐欺
    取財整體行為過程，以行使偽造私文書、偽造有價證券並持
    之行使為手段（附表四編號2之②僅以行使偽造私文書為手段
    ），以遂行其詐欺取財之目的，具有局部同一性，是被告杜
    辰蓁如附表四編號1、2之①、3至5所犯之上開各罪間，及如
    附表四編號2之②所犯之行使偽造私文書罪、修正前詐欺取財
    罪間，均核屬一行為觸犯數罪名之想像競合犯，各應從一重
    之偽造有價證券罪及修正前詐欺取財罪處斷。另被告杜辰蓁
    如附表四編號2之①及②及編號3之①及②、5之①及②所示犯行，
    雖分別有數個舉動，然各係在密接時間所為，侵害法益亦相
    同，各行為之獨立性極為薄弱，在刑法評價上，以視為數個
    舉動之接續施行，合為包括之一行為予以評價，較為合理，
    故應分別論以偽造有價證券之接續犯一罪。就被告杜辰蓁如
    附表四編號1至5所示犯行，則犯意各別、行為互殊，且侵害
    不同被害人之法益，應予分論併罰。是起訴書認被告杜辰蓁
    如附表四編號1至5所示犯行，應與其所犯如如附表三編號30
    4、307、311、314、315、320、351、362所示之各次詐欺行
    為分論併罰，亦容有誤會，附此敘明。　　
二、犯罪事實三部分：
　　被告杜辰蓁如附表五編號1至278及其與被告張宏澤如附表四
    編號279至313所為，均係犯刑法第359條之無故變更他人電
    腦之電磁紀錄罪。被告杜辰蓁與張宏澤就附表五編號279至3
    13所為，有犯意聯絡及行為分擔，應論以共同正犯。又被告
    杜辰蓁如附表五編號1至313所為及被告張宏澤如附表五編號
    279至313所為，均係於密接時、地，以相同方法，實行上揭
    變更電磁紀錄行為，各係基於單一犯意，持續侵害同一法益
    ，其等行為間之獨立性極為薄弱，應分別成立接續犯之一罪
    。
三、按偽造有價證券罪之法定刑為「3年以上10年以下有期徒刑
    ，得併科9萬元以下罰金」，然同為偽造有價證券之人，其
    原因動機不一，犯罪情節未必盡同，或有專以偽造大量之有
    價證券販售圖利，甚或僅止於作為供債務之擔保或清償債務
    之用，其偽造有價證券行為所造成危害社會之程度自屬有異
    ，法律科處此類犯罪，所設之法定最低本刑卻同為「3 年以
    上有期徒刑」，不可謂不重。於此情形，自非不可依客觀之
    犯行與主觀之惡性二者加以考量其情狀，是否有可憫恕之處
    ，適用刑法第59條規定酌量減輕其刑，期使個案裁判之量刑
    ，能斟酌至當，符合罪刑相當原則、比例原則及平等原則。
    查，本案被告杜辰蓁未經如附表四編號1至5「貸款人」欄所
    示之人之授權或同意，即偽造如附表四編號1、2之①、3至5
    「偽造有價證券」欄所示之本票，使告訴人陷於錯誤而同意
    貸予分期付款款項，受有財產上之損失，其所為固有不該，
    然審酌被告杜辰蓁所開立之各次本票金額均未逾20餘萬，與
    大量偽造有價證券販售圖利紊亂金融秩序，金額動輒上千萬
    元之情形有別；佐以被告杜辰蓁係冒用直系親屬及配偶名義
    開立本票，復已坦認全部犯行，且業已償還其因此向告訴人
    貸得之如附表四編號1至5所示之款項，業經告訴代理人陳述
    在卷（見本院卷四第272頁），並有裕融公司提出之客戶對
    帳單-還款明細14張（見本院卷四第185至211頁），堪認其
    已知悔悟，且盡力賠償、彌補告訴人損失，是其主觀惡性及
    客觀危害之情節，均非極為重大。爰審酌本案客觀之犯罪情
    節、造成之損害與被告杜辰蓁主觀犯罪動機、惡性，認被告
    杜辰蓁如附表四編號1至5所示犯行，縱處以本罪法定最低刑
    度即3年之有期徒刑，猶嫌過重，而不無情輕法重之虞，如
    處以該刑度以下之有期徒刑，應足給予懲儆，並可達防衛社
    會之目的，爰依刑法第59條規定，就被告杜辰蓁上開所犯之
    偽造有價證券罪共5罪，皆酌量減輕其刑。至就被告4人如犯
    罪事實二所示三人以上共同犯詐欺取財罪部分，因其等所為
    因此詐得告訴人71,408,396元，且均未賠償告訴人之損失，
    復未如實交代犯罪所得流向，經本院考量上情，及審酌刑法
    第339條之4第1項第2款之三人以上共同犯詐欺取財罪之法定
    刑度為1年以上7年以下有期徒刑，得併科1百萬元以下罰金
    ，是就被告4人上開所犯，量處有期徒刑1年以上，無法重情
    輕之情形，在客觀上亦不足以引起一般人之同情，核無刑法
    第59條規定之適用，併予敘明。
四、爰以行為人之責任為基礎，審酌被告4人本應忠實執行業務
    ，竟為貪圖私利，由被告杜辰蓁利用其擔任告訴人徵信及業
    務部門主管職務之便，徵得被告洪祥泰、黃平宏及張宏澤之
    同意及配合，以製作虛偽內容之經銷商徵信及訪談文書向告
    訴人申請親臨公司、貝爾麗工作室及英格蘭工作室納為經銷
    商，再由如附表三編號1至303、305、306、308至310、312
    、313、316至319、321至350、352至361、363至472「貸款
    人」欄所示之貸款人，虛偽向上開經銷商為貸款行為之方式
    ，及被告杜辰蓁另因需款孔急，再冒用親屬之名義，為如附
    表四編號1至5所示之偽造有價證券、行使偽造私文書後，再
    與被告洪祥泰、黃平宏及張宏澤共同向告訴人詐得如附表三
    編號304、307、311、314、315、320、351、362貸款之行為
    ，致告訴人核准分期貸款之申請，撥款金額均甚大，且期間
    長達半年餘，漠視告訴人權益，其等所為對告訴人所生之財
    產損害甚重，所為實有不該，且其等迄今均未與告訴人達成
    和解、取得原諒，自應嚴予非難，及考量被告杜辰蓁係利用
    其兼任徵信及業務部門主管職務之便，犯罪參與程度顯較其
    他被告為深，及其犯罪事實二之㈠詐得告訴人之款項為69,80
    8,342元，被告洪祥泰、黃平宏及張宏澤如犯罪事實二之㈠及
    ㈡則共同詐得71,408,396元，暨考量被告杜辰蓁如附表四編
    號1至5所為，除使告訴人受有財產之損失外，對有價證券使
    用、流通之秩序造成妨害，行為實有不當，再分別審酌各次
    詐得之款項，及被告杜辰蓁業已將如附表三編號304、307、
    311、314、315、320、351、362犯行詐得之金額償還予告訴
    人之犯罪所生危害及犯後態度等情；及被告杜辰蓁為掩蓋如
    附表四編號1至5所示犯行，進而先獨自為變更告訴人公司內
    電腦內之上開貸款人之個人資料，再與被告張宏澤謀議後，
    推由被告張宏澤變更電磁紀錄之犯行，嚴重侵害告訴人管理
    電腦資料之正確性；及被告4人於本院審理中雖尚能坦承犯
    行，惟仍構詞如附表三編號1至303、305、306、308至310、
    312、313、316至319、321至350、352至361、363至472所示
    犯行係受陳嘉明之指示，且訛稱犯罪所得均交由陳嘉明取得
    之犯後態度，另分別審酌被告4人之智識程度及家庭生活經
    濟狀況（見本院卷五第107、108頁）等一切情狀，就被告洪
    祥泰、黃平宏分別量處如主文所示之刑；及就被告杜辰蓁量
    處如附表一編號1至3「罪名、應處刑罰及沒收」欄所示之刑
    ，及就被告張宏澤量處如附表一編號1及3「罪名、應處刑罰
    及沒收」欄所示之刑，並就被告杜辰蓁及張宏澤量處如主文
    所示之應執行刑。又因被告4人本案之宣告刑均已逾有期徒
    刑2年，不符緩刑之法定要件，自不得諭知緩刑，附此敘明
    。
五、沒收部分：
㈠、被告行為後，刑法關於沒收之規定，已於104年12月30日修
    正公布，並自105年7月1日施行，且依刑法第2條第2項規定
    ，應適用裁判時之法律。
㈡、本案未扣案之如附表四編號1、2之①、3至5「偽造有價證券」
    欄所示之本票各1紙，不問屬於犯人與否，應依刑法第205條
    規定宣告沒收。至於上開本票上偽造之如「偽造有價證券上
    之偽造署名」欄所示之署名，係屬偽造有價證券之一部分，
    已因偽造有價證券之沒收而包括在內，自勿庸再為沒收之諭
    知（最高法院89年度台上字第3757號判決意旨參照）。被告
    杜辰蓁於附表四編號1至5「偽造私文書」欄所示偽造之署押
    ，不論屬於犯人與否，均應依刑法第219條規定，宣告沒收
    之。至上開文件業經被告杜辰蓁提出交付予告訴人，已非屬
    被告杜辰蓁所有之物，爰不予宣告沒收。
㈢、按犯罪所得，屬於犯罪行為人者，沒收之；於全部或一部不
    能沒收或不宜執行沒收時，追徵其價額；犯罪所得，包括違
    法行為所得、其變得之物或財產上利益及其孳息；犯罪所得
    已實際合法發還被害人者，不予宣告沒收或追徵，刑法第38
    條之1第1項前段、第3項、第4項、第5項分別定有明文。前
    條犯罪所得及追徵之範圍與價額，認定顯有困難時，得以估
    算認定之，刑法第38條之2第1項前段分別定有明文。次按共
    同正犯犯罪所得之沒收或追徵，應就各人所分得之數為之。
    倘若共同正犯內部間，對於不法利得分配明確時，應依各人
    實際分配所得宣告沒收；若共同正犯成員對不法所得並無處
    分權限，與其他成員亦無事實上之共同處分權限者，自不予
    諭知沒收；然若共同正犯各成員對於不法利得享有共同處分
    權限，惟彼此間分配狀況未臻具體或明確，自應負共同沒收
    之責，所謂負共同沒收之責，參照民法第271條「數人負同
    一債務，而其給付可分者，除法律另有規定或契約另有訂定
    外，應各平均分擔之」，民事訴訟法第85條第1項前段「共
    同訴訟人，按其人數，平均分擔訴訟費用」等規定之法理，
    即係平均分擔之意（最高法院107年度台上字第1572號判決
    意旨參照）。又宣告前2條（即第38條、第38條之1）之沒收
    或追徵，有過苛之虞、欠缺刑法上之重要性、犯罪所得價值
    低微，或為維持受宣告人生活條件之必要者，得不宣告沒收
    或酌減之，刑法第38條之2 第3 項亦有明文。而過苛調節條
    款，於宣告沒收或追徵有過苛之虞、欠缺刑法上之重要性或
    犯罪所得價值低微之情形，及考量義務沒收對於被沒收人之
    最低限度生活產生影響，固允由事實審法院就個案具體情形
    ，依職權裁量不予宣告或酌減，以調節沒收之嚴苛性，並兼
    顧訴訟經濟，節省法院不必要之勞費。然所謂「過苛」，係
    指沒收違反過量禁止原則，讓人感受到不公平而言。是法院
    如認為宣告沒收有過苛之虞，而予以裁量免除沒收，即應說
    明其認定不法利得不復存在之依據，及宣告沒收違反人民法
    律感情之理由，否則即有理由不備之違法（最高法院110年
    度台上字第1673號判決意旨可資參照）。
㈣、本案犯罪所得範圍之認定：
　1.就如附表三編號1至270、273至276、278至281、283至297、
    299至303、305、306、308至310、312、313、316至319、32
    1至331、334至347、352至354、357至361、363至370、372
    至377、379至383、385至401、403、404、406至421、424至
    426、429至433、435至458、460、461、463、464、467至46
    9、471、472所示撥入親臨公司及英格蘭工作室如附表一「
    撥款指定帳戶」欄所示帳戶內之「撥款金額」欄所示款項，
    係由被告黃平宏將其中80%匯予「貸款人」欄所示之貸款人
    ，其中8%匯至不知情之業務指定之帳戶，剩餘款項之12%始
    以由被告黃平宏領出或轉匯之方式留由被告4人支配使用；
    及如附表三編號271、272、277、282、298、332、333、348
    至350、355、356、371、378、384、402、405、422、423、
    427、428、434、459、462、465、466、470所示撥入貝爾麗
    工作室如附表一「撥款指定帳戶」欄所示帳戶內之「撥款金
    額」欄所示款項之4%始以由被告黃平宏領出或轉匯之方式留
    由被告4人支配使用（計算後被告4人各次所獲報酬總額應為
    附表三編號1至270、273至276、278至281、283至297、299
    至303、305、306、308至310、312、313、316至319、321至
    331、334至347、352至354、357至361、363至370、372至37
    7、379至383、385至401、403、404、406至421、424至426
    、429至433、435至458、460、461、463、464、467至469、
    471、472「撥款金額」欄所示款項*12%，及附表三編號271
    、272、277、282、298、332、333、348至350、355、356、
    371、378、384、402、405、422、423、427、428、434、45
    9、462、465、466、470「撥款金額」欄所示款項*4%，計算
    後及各如「報酬」欄所示之金額）等情，經被告4人等人供
    述明確（見本院卷四第145、146、160、273、274頁、卷五
    第98至101頁），並經證人廖偉業、林玉德證述明確（見他
    字卷二第523、偵字卷二第127頁、128頁），且互核大致相
    符，證人及貸款人李潓瓔、張天順、張淑凈、馬新中、蔡阿
    成及鍾子皓亦就其等實際取得款項確須扣除代辦費用等情證
    述明確（見偵字卷一第253至255、589、591、605至608頁）
    ；且參酌黃偉倫、王永芳、簡佳玲、許閔智、劉建宏及張天
    順，向告訴人申請就其向親臨公司購買商品辦理分期貸款，
    而經告訴人為如附表三編號166、168至171及215所示之撥款
    行為後，被告黃文志確即分別將其中約80%之款項匯入上開
    貸款人指定之帳戶即將其中約8%之款項匯入廖偉業指定之帳
    戶；及蔡弘毅、范佳盈、鍾子皓、馬新忠、施力瑋、陳煥忠
    向英格蘭工作室購買商品辦理分期貸款，而經告訴人為如附
    表三編號291至293、456至458所示之撥款行為後，被告黃文
    志確即分別將其中約80%之款項匯入上開貸款人指定之帳戶
    即將其中約8%之款項匯入廖瑋業指定之帳戶；暨陳柏翰及蔡
    阿成向告訴人申請就其向貝爾麗工作室購買商品辦理分期貸
    款，而經告訴人分別為如附表三編號402、405所示之撥款行
    為後，被告黃文志確即分別將其中共計約96%之款項匯入上
    開貸款人指定之帳戶及廖偉業指定之吳怡萱帳戶等情，有安
    泰商業銀行105年6月20日安泰銀作服存押字第1050004723號
    函及所附之匯款委託書、彰化商業銀行股份有限公司吉林分
    行105年7月7日彰吉字第1050000062號函及臺灣新光商業銀
    行股份有限公司業務服務部105年6月14日（105）新光銀業
    務字第10504067號函及所附之匯出匯款歷史明細在卷可稽（
    見偵字卷二第165至167、189至202、211至213頁）。顯見被
    告4人所述上開情節應非虛捏，堪可採信。從而，被告洪祥
    泰、黃平宏及張宏澤如犯罪事實二所示詐得款項及被告杜辰
    蓁如犯罪事實二之㈠所示詐得款項所獲報酬，即如附表三編
    號1至303、305、306、308至310、312、313、316至319、32
    1至350、352至361、363至472「報酬」欄所載，是其等上開
    犯行共獲得8,160,767元報酬。
  2.至被告4人雖均供稱就附表三編號1至303、305、306、308至
    310、312、313、316至319、321至350、352至361、363至47
    2「報酬」欄所示之款項，由被告黃平宏或被告杜辰蓁將款
    項轉交予確陳嘉明。然為陳嘉明所否認，且卷內亦無證據證
    明陳嘉明與被告4人就犯罪事實二所示犯行有犯意聯絡及行
    為分擔，及其確有收受此部分款項，此均業如前述，是其等
    此部分供述內容，自無由作為陳嘉明確有收受此部分犯罪所
    得之證明。又因被告4人否認其等有均分此部分款項，卷內
    尚無其他積極證據可資證明被告4人就上開犯罪所得之精確
    分配數額，揆諸前揭規定及說明，應由共同被告負共同沒收
    之責，並按共同被告之人數平均分擔應沒收之數額（即分別
    沒收8,160,767元/4=2,040,191元，小數點後無條件四捨五
    入），並於全部或一部不能沒收或不宜執行沒收時，共同追
    徵其價額。
　3.就附表二編號1至270、273至276、278至281、283至303、30
    5、306、308至310、312、313、316至319、321至347、352
    至354、357至361、363至370、372至377、379至383、385至
    401、403、404、406至426、429至433、435至458、460、46
    1、463、464、467至469、471、472所示撥入親臨公司及英
    格蘭工作室如附表一「撥款指定帳戶」欄所示帳戶內之「撥
    款金額」欄所示款項之88%部分，及如附表三編號271、272
    、277、282、298、332、333、348至350、355、356、371、
    378、384、402、405、422、423、427、428、434、459、46
    2、465、466、470所示撥入貝爾麗工作室如附表一「撥款指
    定帳戶」欄所示帳戶內之「撥款金額」欄所示款項之96%，
    雖係被告4人如犯罪事實欄二所示以詐術向告訴人詐得之財
    產，然實際上被告4人就此部分並無所得，則法院如再對其
    等予以宣告共同沒收，顯有過苛之虞，爰依刑法第38條之2
    第1項規定，均不予沒收。
  4.被告杜辰蓁如如附表三編號304、307、311、314、315、320
    、351、362「撥款金額」欄所示之款項，雖各係被告杜辰蓁
    如附表四編號1至5所示各次偽造有價證券犯行之犯罪所得，
    且被告杜辰蓁亦坦承為其所有，然因被告杜辰蓁已將款項全
    數返還告訴人，業如前述，是就此部分金額應認已實際合法
    發還被害人，自不予宣告沒收之。
據上論斷，應依刑事訴訟法第299條第1項前段，判決如主文。
本案經檢察官黃育仁提起公訴，檢察官劉承武到庭執行職務。
中　　華　　民　　國　　111 　年　　4 　　月　　19　　日
　　　　　　　　　刑事第十四庭  審判長法　官　余銘軒
　　　　　　　　　
　　　　　　　　　                    法  官  黃文昭

                                      法  官  陳翌欣
上正本證明與原本無異。 
如不服本判決應於收受送達後20日內向本院提出上訴書狀，並應
敘述具體理由；其未敘述上訴理由者，應於上訴期間屆滿後20日
內向本院補提理由書（均須按他造當事人之人數附繕本）「切勿
逕送上級法院」。告訴人或被害人如對於本判決不服者，應具備
理由請求檢察官上訴，其上訴期間之計算係以檢察官收受判決正
本之日期為準。 因疫情而遲誤不變期間，得向法院聲請回復原
狀。
                                      書記官  劉亭均
中　　華　　民　　國　　111 　年　　4 　　月　　19　　日
　　　　　　　　　　　　　　　　　　
附錄本案論罪科刑法條：
中華民國刑法第201條：
意圖供行使之用，而偽造、變造公債票、公司股票或其他有價證
券者，處3年以上10年以下有期徒刑，得併科3千元以下罰金。 
　

中華民國刑法第210條：
偽造、變造私文書，足以生損害於公眾或他人者，處5年以下有
期徒刑。

中華民國刑法第215條：
從事業務之人，明知為不實之事項，而登載於其業務上作成之文
書，足以生損害於公眾或他人者，處3年以下有期徒刑、拘役或5
百元以下罰金。

中華民國刑法第216條：
行使第210條至第215條之文書者，依偽造、變造文書或登載不實
事項或使登載不實事項之規定處斷。

修正前中華民國刑法第339條：
意圖為自己或第三人不法之所有，以詐術使人將本人或第三人之
物交付者，處五年以下有期徒刑、拘役或科或併科一千元以下罰
金。

中華民國刑法第339條之4第1項第2款：
犯第339條詐欺罪而有下列情形之一者，處1年以上7年以下有期
徒刑，得併科1百萬元以下罰金：
二、三人以上共同犯之。

中華民國刑法第359條：
無故取得、刪除或變更他人電腦或其相關設備之電磁紀錄，致生損害於公眾或他人者，處五年以下有期徒刑、拘役或科或併科六十萬元以下罰金。　　　　　　　　　　　　　　　　　　　　　　　　　　　　　　　　　　　　　　
附表一：
編號 犯罪事實  罪名、應處刑罰及沒收 1 犯罪事實二之㈠   杜辰蓁犯三人以上共同詐欺取財罪，處有期徒刑伍年陸月。 未扣案之犯罪所得新臺幣貳佰零肆萬零壹玖壹元，沒收之。  犯罪事實二  張宏澤犯三人以上共同詐欺取財罪，處有期徒刑伍年陸月。  未扣案之犯罪所得新臺幣貳佰零肆萬零壹玖壹元，沒收之。 2 犯罪事實二之㈡ 附表四編號1 杜辰蓁犯偽造有價證券罪，處有期徒刑壹年陸月。 如附表三編號1「偽造私文書」欄所示偽造之簽名及「偽造有價證券」欄所示之偽造本票，均沒收之。   附表四編號2 杜辰蓁犯偽造有價證券罪，處有期徒刑壹年捌月。 如附表三編號2之①「偽造私文書」欄所示偽造之簽名及「偽造有價證券」欄所示之偽造本票，均沒收之。     附表四編號3 杜辰蓁犯偽造有價證券罪，處有期徒刑壹年捌月。 如附表三編號3之①及②「偽造私文書」欄所示偽造之簽名及「偽造有價證券」欄所示之偽造本票，均沒收之。     附表四編號4 杜辰蓁犯偽造有價證券罪，處有期徒刑壹年陸月。 如附表三編號4「偽造私文書」欄所示偽造之簽名及「偽造有價證券」欄所示之偽造本票，均沒收之。     附表四編號5 杜辰蓁犯偽造有價證券罪，處有期徒刑壹年陸月。 如附表三編號5之①及②「偽造私文書」欄所示偽造之簽名及「偽造有價證券」欄所示之偽造本票，均沒收之。   3 犯罪事實三  杜辰蓁共同犯無故變更他人電腦相關設備之電磁紀錄罪，處有期徒刑拾月。 張宏澤共同犯無故變更他人電腦相關設備之電磁紀錄罪，處有期徒刑柒月。 

附表二：
編號 商號 訪談時間 業務人員 營業項目 登載不實文書及內容部分  撥款指定帳戶 1 親臨公司 【由不知情之黃平宏姪子黃文志（現更名為黃震閎）為負責人】 103年1月2日 黃平宏 室內施工、泥作、裝潢、傢俱製造與零售等 怡富公司分期產品特約商徵信調查表   產品類別： 其他－ 裝潢室內 黃文志安泰商業銀行民權分行帳號00000000000000號帳戶      業務人員專用訪談評估表 承做商品：室內裝潢/泥作/修繕/傢俱銷售        公司實際營運狀況、規模        公司人員評估、及建議事項  2 貝爾麗工作室 （由杜辰蓁、洪祥泰、黃平宏及張宏澤利用不知情之黃平宏母親黃麗嬌之名義虛設之工作室） 103年4月10日 洪祥泰 美體、美容、塑身、產品銷售、汽機車精品 怡富公司分期產品特約商徵信調查表 產品類別： 其他－ 汽機車商品 杜淑媛臺灣新光商業銀行城北分行帳號0000000000000號帳戶      業務人員專用訪談評估表 承做商品：美體美容產品銷售、汽機車精品        公司實際營運狀況、規模        公司人員評估、及建議事項  3 英格蘭工作室 （由杜辰蓁、洪祥泰、黃平宏及張宏澤利用不知情之杜辰蓁小姑葉宜宣之名義虛設之工作室） 103年5月2日 洪祥泰 室內裝修規劃設計、家具（按：原記載傢私）訂製、諮詢、工程施工 怡富公司分期產品特約商徵信調查表 產品類別： 其他－ 室內裝潢 葉宜宣彰化商業銀行北投分行帳號00000000000000號帳戶      業務人員專用訪談評估表 承做商品：室內設計/裝潢/泥作/修繕/家具銷售        公司實際營運狀況、規模        公司人員評估、及建議事項  

附表三：
編號 　特約商 核准編號 案件編號 貸款人 撥款日期 期數 期金 撥款金額 報酬 （無條件捨棄至整數位） 1 親臨公司 000000000000 000000000000 陳鑫杰 2014/1/9 36 10,400 300,012 36,001 2 親臨公司 000000000000 000000000000 楊雅文 2014/1/10 36 6,933 199,998 23,999 3 親臨公司 000000000000 000000000000 李啟銘 2014/1/13 36 3,467 100,013 12,001 4 親臨公司 000000000000 000000000000 游智堅 2014/1/13 36 10,400 300,012 36,001 5 親臨公司 000000000000 000000000000 戴翔渝 2014/1/13 36 6,933 199,998 23,999 6 親臨公司 000000000000 000000000000 張淑淨 2014/1/14 36 6,933 199,998 23,999 7 親臨公司 000000000000 000000000000 汪毓祥 2014/1/15 36 5,200 150,006 18,000 8 親臨公司 000000000000 000000000000 趙柏堯 2014/1/15 36 6,933 199,998 23,999 9 親臨公司 000000000000 000000000000 陳宗韋 2014/1/15 36 5,200 150,006 18,000 10 親臨公司 000000000000 000000000000 柯玉麒 2014/1/16 36 3,467 100,013 12,001 11 親臨公司 000000000000 000000000000 許立穎 2014/1/16 36 5,200 150,006 18,000 12 親臨公司 000000000000 000000000000 趙柏堯 2014/1/16 36 6,933 199,998 23,999 13 親臨公司 000000000000 000000000000 陳若愚 2014/1/16 18 12,197 200,010 24,001 14 親臨公司 000000000000 000000000000 張沛哲 2014/1/16 36 3,467 100,013 12,001 15 親臨公司 000000000000 000000000000 倪自強 2014/1/17 36 8,667 250,019 30,002 16 親臨公司 000000000000 000000000000 陳若愚 2014/1/17 18 12,197 200,010 24,001 17 親臨公司 000000000000 000000000000 翁啟發 2014/1/20 36 6,934 200,027 24,003 18 親臨公司 000000000000 000000000000 潘成安 2014/1/20 36 3,467 100,013 12,001 19 親臨公司 000000000000 000000000000 張永德 2014/1/20 36 5,200 150,006 18,000 20 親臨公司 000000000000 000000000000 賈建輝 2014/1/21 36 6,934 200,027 24,003 21 親臨公司 000000000000 000000000000 范莉秋 2014/1/21 36 6,934 200,027 24,003 22 親臨公司 000000000000 000000000000 林秋雄 2014/1/22 36 6,934 200,027 24,003 23 親臨公司 000000000000 000000000000 王勝利 2014/1/22 36 5,200 150,006 18,000 24 親臨公司 000000000000 000000000000 王素娥 2014/1/22 36 6,934 200,027 24,003 25 親臨公司 000000000000 000000000000 劉親堂 2014/1/22 36 6,934 200,027 24,003 26 親臨公司 000000000000 000000000000 李文財 2014/1/22 36 5,200 150,006 18,000 27 親臨公司 000000000000 000000000000 郭清來 2014/1/22 36 6,934 200,027 24,003 28 親臨公司 000000000000 000000000000 林秋雄 2014/1/23 36 6,934 200,027 24,003 29 親臨公司 000000000000 000000000000 林柏沂 2014/1/23 36 6,934 200,027 24,003 30 親臨公司 000000000000 000000000000 陳彩縈 2014/1/23 36 6,934 200,027 24,003 31 親臨公司 000000000000 000000000000 莊文志 2014/1/23 36 5,200 150,006 18,000 32 親臨公司 000000000000 000000000000 劉親堂 2014/1/23 36 6,934 200,027 24,003 33 親臨公司 000000000000 000000000000 李文財 2014/1/23 36 5,200 150,006 18,000 34 親臨公司 000000000000 000000000000 張永德 2014/1/23 36 5,200 150,006 18,000 35 親臨公司 000000000000 000000000000 郭清來 2014/1/23 36 6,934 200,027 24,003 36 親臨公司 000000000000 000000000000 林柏沂 2014/1/24 36 6,934 200,027 24,003 37 親臨公司 000000000000 000000000000 鄭宇展 2014/1/24 36 6,934 200,027 24,003 38 親臨公司 000000000000 000000000000 郭啟 2014/1/24 36 6,934 200,027 24,003 39 親臨公司 000000000000 000000000000 王瑞梅 2014/1/24 36 6,934 200,027 24,003 40 親臨公司 000000000000 000000000000 林姵瑜 2014/1/24 36 6,934 200,027 24,003 41 親臨公司 000000000000 000000000000 郭啟 2014/1/27 36 6,934 200,027 24,003 42 親臨公司 000000000000 000000000000 莊煌坤 2014/1/27 36 6,934 200,027 24,003 43 親臨公司 000000000000 000000000000 江維蒼 2014/1/27 24 4,708 100,014 12,001 44 親臨公司 000000000000 000000000000 扈栯昕 2014/1/27 36 6,934 200,027 24,003 45 親臨公司 000000000000 000000000000 高詩宜 2014/1/28 36 6,934 200,027 24,003 46 親臨公司 000000000000 000000000000 林琬樺 2014/1/28 36 3,467 100,013 12,001 47 親臨公司 000000000000 000000000000 陳緯達 2014/1/28 36 3,467 100,013 12,001 48 親臨公司 000000000000 000000000000 張偉梓 2014/1/28 36 3,467 100,013 12,001 49 親臨公司 000000000000 000000000000 陸湘妘 2014/1/28 36 6,934 200,027 24,003 50 親臨公司 000000000000 000000000000 劉長霖 2014/1/28 36 6,934 200,027 24,003 51 親臨公司 000000000000 000000000000 王彥文 2014/1/28 36 6,933 199,998 23,999 52 親臨公司 000000000000 000000000000 黃品堯 2014/2/10 36 5,200 150,006 18,000 53 親臨公司 000000000000 000000000000 鍾政廷 2014/2/10 36 5,200 150,006 18,000 54 親臨公司 000000000000 000000000000 張詩琪 2014/2/10 36 3,467 100,013 12,001 55 親臨公司 000000000000 000000000000 吳正順 2014/2/10 36 5,200 150,006 18,000 56 親臨公司 000000000000 000000000000 許博浩 2014/2/10 36 5,200 150,006 18,000 57 親臨公司 000000000000 000000000000 彭昀畇 2014/2/11 36 6,934 200,027 24,003 58 親臨公司 000000000000 000000000000 呂英菖 2014/2/11 36 3,467 100,013 12,001 59 親臨公司 000000000000 000000000000 鍾政廷 2014/2/11 36 3,467 100,013 12,001 60 親臨公司 000000000000 000000000000 鄒秀梅 2014/2/11 36 6,934 200,027 24,003 61 親臨公司 000000000000 000000000000 賴劉東 2014/2/11 36 6,934 200,027 24,003 62 親臨公司 000000000000 000000000000 蔣陳松 2014/2/11 36 3,467 100,013 12,001 63 親臨公司 000000000000 000000000000 林妙憶 2014/2/12 36 5,200 150,006 18,000 64 親臨公司 000000000000 000000000000 吳欣聰 2014/2/12 36 5,200 150,006 18,000 65 親臨公司 000000000000 000000000000 陳怡文 2014/2/13 36 6,934 200,027 24,003 66 親臨公司 000000000000 000000000000 陳永強 2014/2/13 36 5,200 150,006 18,000 67 親臨公司 000000000000 000000000000 洪志明 2014/2/14 36 6,934 200,027 24,003 68 親臨公司 000000000000 000000000000 徐汎德 2014/2/14 36 5,200 150,006 18,000 69 親臨公司 000000000000 000000000000 呂岳霖 2014/2/14 36 6,934 200,027 24,003 70 親臨公司 000000000000 000000000000 陳碧珠 2014/2/14 36 3,467 100,013 12,001 71 親臨公司 000000000000 000000000000 傅陽明 2014/2/14 36 6,934 200,027 24,003 72 親臨公司 000000000000 000000000000 陳憲忠 2014/2/14 36 6,934 200,027 24,003 73 親臨公司 000000000000 000000000000 林錦達 2014/2/17 36 3,467 100,013 12,001 74 親臨公司 000000000000 000000000000 丁希強 2014/2/17 36 6,934 200,027 24,003 75 親臨公司 000000000000 000000000000 賴居平 2014/2/17 36 3,467 100,013 12,001 76 親臨公司 000000000000 000000000000 王信傑 2014/2/17 36 6,934 200,027 24,003 77 親臨公司 000000000000 000000000000 郭芳勤 2014/2/17 36 6,934 200,027 24,003 78 親臨公司 000000000000 000000000000 傅陽明 2014/2/17 36 3,467 100,013 12,001 79 親臨公司 000000000000 000000000000 陳憲忠 2014/2/17 36 6,934 200,027 24,003 80 親臨公司 000000000000 000000000000 蘇賜章 2014/2/18 36 6,934 200,027 24,003 81 親臨公司 000000000000 000000000000 鍾志明 2014/2/18 36 6,934 200,027 24,003 82 親臨公司 000000000000 000000000000 劉長霖 2014/2/19 36 6,934 200,027 24,003 83 親臨公司 000000000000 000000000000 鍾志明 2014/2/19 36 3,467 100,013 12,001 84 親臨公司 000000000000 000000000000 彭昀畇 2014/2/20 36 3,467 100,013 12,001 85 親臨公司 000000000000 000000000000 成文斌 2014/2/20 36 5,200 150,006 18,000 86 親臨公司 000000000000 000000000000 丁希強 2014/2/20 36 3,467 100,013 12,001 87 親臨公司 000000000000 000000000000 何家凱 2014/2/21 36 6,934 200,027 24,003 88 親臨公司 000000000000 000000000000 林建勳 2014/2/21 36 6,934 200,027 24,003 89 親臨公司 000000000000 000000000000 華澤浩 2014/2/21 36 6,934 200,027 24,003 90 親臨公司 000000000000 000000000000 葉文禮 2014/2/21 36 6,934 200,027 24,003 91 親臨公司 000000000000 000000000000 翁坤庭 2014/2/25 36 5,200 150,006 18,000 92 親臨公司 000000000000 000000000000 林信志 2014/2/25 36 3,467 100,013 12,001 93 親臨公司 000000000000 000000000000 陳綺禎 2014/2/25 36 6,934 200,027 24,003 94 親臨公司 000000000000 000000000000 許原通 2014/2/25 36 6,934 200,027 24,003 95 親臨公司 000000000000 000000000000 黃明賢 2014/2/26 36 3,467 100,013 12,001 96 親臨公司 000000000000 000000000000 曾治瀚 2014/2/26 36 6,934 200,027 24,003 97 親臨公司 000000000000 000000000000 陳明壕 2014/2/27 36 3,467 100,013 12,001 98 親臨公司 000000000000 000000000000 郭志強 2014/2/27 36 6,934 200,027 24,003 99 親臨公司 000000000000 000000000000 何宗隆 2014/2/27 36 5,200 150,006 18,000 100 親臨公司 000000000000 000000000000 邱洋淼 2014/3/3 36 3,467 100,013 12,001 101 親臨公司 000000000000 000000000000 鍾智豐 2014/3/3 36 3,467 100,013 12,001 102 親臨公司 000000000000 000000000000 楊士賢 2014/3/4 36 6,934 200,027 24,003 103 親臨公司 000000000000 000000000000 許佳益 2014/3/5 36 6,934 200,027 24,003 104 親臨公司 000000000000 000000000000 鄭勝文 2014/3/5 36 5,200 150,006 18,000 105 親臨公司 000000000000 000000000000 李文海 2014/3/5 36 6,934 200,027 24,003 106 親臨公司 000000000000 000000000000 王志賢 2014/3/6 36 3,467 100,013 12,001 107 親臨公司 000000000000 000000000000 王黃玄 2014/3/7 36 6,934 200,027 24,003 108 親臨公司 000000000000 000000000000 吳明憲 2014/3/7 36 6,934 200,027 24,003 109 親臨公司 000000000000 000000000000 高天文 2014/3/7 36 6,934 200,027 24,003 110 親臨公司 000000000000 000000000000 林志祥 2014/3/10 36 6,934 200,027 24,003 111 親臨公司 000000000000 000000000000 王黃玄 2014/3/10 36 6,934 200,027 24,003 112 親臨公司 000000000000 000000000000 王重貴 2014/3/11 36 3,467 100,014 12,001 113 親臨公司 000000000000 000000000000 陳品豪 2014/3/11 36 6,934 200,027 24,003 114 親臨公司 000000000000 000000000000 葉麗蓉 2014/3/11 36 6,934 200,027 24,003 115 親臨公司 000000000000 000000000000 何家凱 2014/3/17 36 6,934 200,027 24,003 116 親臨公司 000000000000 000000000000 吳梓嫚 2014/3/18 36 3,467 100,013 12,001 117 親臨公司 000000000000 000000000000 黃正碧 2014/3/18 36 3,467 100,013 12,001 118 親臨公司 000000000000 000000000000 汪凱文 2014/3/18 36 6,934 200,027 24,003 119 親臨公司 000000000000 000000000000 黃仁呈 2014/3/18 36 6,934 200,027 24,003 120 親臨公司 000000000000 000000000000 楊弘吉 2014/3/18 36 3,467 100,013 12,001 121 親臨公司 000000000000 000000000000 林家銘 2014/3/19 36 6,934 200,027 24,003 122 親臨公司 000000000000 000000000000 何蕙君 2014/3/19 36 6,934 200,027 24,003 123 親臨公司 000000000000 000000000000 張晉嘉 2014/3/20 36 6,934 200,027 24,003 124 親臨公司 000000000000 000000000000 林國慶 2014/3/20 36 6,934 200,027 24,003 125 親臨公司 000000000000 000000000000 黃仁呈 2014/3/20 36 3,467 100,013 12,001 126 親臨公司 000000000000 000000000000 林祐綺 2014/3/20 36 6,934 200,027 24,003 127 親臨公司 000000000000 000000000000 林祐綺 2014/3/20 36 6,934 200,027 24,003 128 親臨公司 000000000000 000000000000 黃忠慶 2014/3/20 36 6,934 200,027 24,003 129 親臨公司 000000000000 000000000000 李興邦 2014/3/21 36 6,934 200,027 24,003 130 親臨公司 000000000000 000000000000 鍾竹森 2014/3/21 36 6,934 200,027 24,003 131 親臨公司 000000000000 000000000000 葉亭汶 2014/3/21 36 3,467 100,013 12,001 132 親臨公司 000000000000 000000000000 鄧竣譯 2014/3/21 36 6,934 200,027 24,003 133 親臨公司 000000000000 000000000000 粘瓊文 2014/3/21 36 3,467 100,013 12,001 134 親臨公司 000000000000 000000000000 黃任寬 2014/3/21 36 3,467 100,013 12,001 135 親臨公司 000000000000 000000000000 李興邦 2014/3/24 36 3,467 100,013 12,001 136 親臨公司 000000000000 000000000000 嚴永翊 2014/3/24 36 3,467 100,013 12,001 137 親臨公司 000000000000 000000000000 孫彥文 2014/3/25 36 6,934 200,027 24,003 138 親臨公司 000000000000 000000000000 黃玫玫 2014/3/25 36 6,934 200,027 24,003 139 親臨公司 000000000000 000000000000 陳柏宏 2014/3/25 36 6,934 200,027 24,003 140 親臨公司 000000000000 000000000000 溫岳霖 2014/3/25 36 5,200 150,006 18,000 141 親臨公司 000000000000 000000000000 張國炫 2014/3/26 36 6,934 200,027 24,003 142 親臨公司 000000000000 000000000000 許瑞芬 2014/3/26 36 3,467 100,013 12,001 143 親臨公司 000000000000 000000000000 葉麗珍 2014/3/27 36 6,934 200,027 24,003 144 親臨公司 000000000000 000000000000 謝友倫 2014/3/27 36 6,934 200,027 24,003 145 親臨公司 000000000000 000000000000 鄧竣譯 2014/3/27 36 6,934 200,027 24,003 146 親臨公司 000000000000 000000000000 蘇姿綺 2014/3/27 36 6,934 200,027 24,003 147 親臨公司 000000000000 000000000000 唐國業 2014/3/28 36 3,467 100,014 12,001 148 親臨公司 000000000000 000000000000 陳秀霞 2014/3/28 36 3,467 100,013 12,001 149 親臨公司 000000000000 000000000000 李耘墨 2014/3/28 36 6,934 200,027 24,003 150 親臨公司 000000000000 000000000000 曹淵傑 2014/3/28 36 6,934 200,027 24,003 151 親臨公司 000000000000 000000000000 劉陳淑花 2014/3/28 36 6,934 200,027 24,003 152 親臨公司 000000000000 000000000000 陳柏宏 2014/3/31 36 6,934 200,027 24,003 153 親臨公司 000000000000 000000000000 徐書淵 2014/3/31 36 6,934 200,027 24,003 154 親臨公司 000000000000 000000000000 董志忠 2014/3/31 36 6,934 200,027 24,003 155 親臨公司 000000000000 000000000000 宋碧琴 2014/4/1 36 6,934 200,027 24,003 156 親臨公司 000000000000 000000000000 涂偉煊 2014/4/1 36 6,934 200,027 24,003 157 親臨公司 000000000000 000000000000 鄭文賓 2014/4/2 36 6,934 200,027 24,003 158 親臨公司 000000000000 000000000000 林泉民 2014/4/3 36 5,200 150,006 18,000 159 親臨公司 000000000000 000000000000 陳鎮宇 2014/4/7 36 3,467 100,013 12,001 160 親臨公司 000000000000 000000000000 唐吉昌 2014/4/7 36 6,934 200,027 24,003 161 親臨公司 000000000000 000000000000 馬皓軒 2014/4/8 36 6,934 200,027 24,003 162 親臨公司 000000000000 000000000000 張再生 2014/4/8 36 3,467 100,013 12,001 163 親臨公司 000000000000 000000000000 呂永昇 2014/4/8 36 6,934 200,027 24,003 164 親臨公司 000000000000 000000000000 黃軒昀 2014/4/9 36 3,467 100,013 12,001 165 親臨公司 000000000000 000000000000 黃思雅 2014/4/9 36 5,200 150,006 18,000 166 親臨公司 000000000000 000000000000 黃偉倫 2014/4/10 36 6,934 200,027 24,003 167 親臨公司 000000000000 000000000000 李潓瓔 2014/4/10 36 6,934 200,027 24,003 168 親臨公司 000000000000 000000000000 王永芳 2014/4/10 36 3,467 100,013 12,001 169 親臨公司 000000000000 000000000000 簡佳玲 2014/4/10 36 5,200 150,006 18,000 170 親臨公司 000000000000 000000000000 許閔智 2014/4/10 36 5,200 150,006 18,000 171 親臨公司 000000000000 000000000000 劉建宏 2014/4/10 36 3,467 100,013 12,001 172 親臨公司 000000000000 000000000000 陳世瑋 2014/4/11 36 6,934 200,027 24,003 173 親臨公司 000000000000 000000000000 劉孟妍 2014/4/11 36 5,200 150,006 18,000 174 親臨公司 000000000000 000000000000 陳珮容 2014/4/11 36 3,467 100,013 12,001 175 親臨公司 000000000000 000000000000 何昌益 2014/4/11 36 6,934 200,027 24,003 176 親臨公司 000000000000 000000000000 賴興男 2014/4/11 36 3,467 100,013 12,001 177 親臨公司 000000000000 000000000000 邱淑貞 2014/4/14 36 3,467 100,013 12,001 178 親臨公司 000000000000 000000000000 吳采庭 2014/4/14 36 6,934 200,027 24,003 179 親臨公司 000000000000 000000000000 張肇耘 2014/4/14 36 3,467 100,013 12,001 180 親臨公司 000000000000 000000000000 洪宗延 2014/4/14 36 6,934 200,027 24,003 181 親臨公司 000000000000 000000000000 周傑 2014/4/15 36 6,934 200,027 24,003 182 親臨公司 000000000000 000000000000 柯嘉媚 2014/4/15 36 5,200 150,006 18,000 183 親臨公司 000000000000 000000000000 林子煒 2014/4/15 36 6,934 200,027 24,003 184 親臨公司 000000000000 000000000000 劉惠雯 2014/4/15 36 6,934 200,027 24,003 185 親臨公司 000000000000 000000000000 張竹王 2014/4/15 36 6,934 200,027 24,003 186 親臨公司 000000000000 000000000000 黃吉諾 2014/4/16 36 6,934 200,027 24,003 187 親臨公司 000000000000 000000000000 張嘉瑜 2014/4/16 36 6,934 200,027 24,003 188 親臨公司 000000000000 000000000000 李珮齊 2014/4/16 36 6,934 200,027 24,003 189 親臨公司 000000000000 000000000000 張清閔 2014/4/16 36 3,467 100,013 12,001 190 親臨公司 000000000000 000000000000 謝志宏 2014/4/17 36 6,934 200,027 24,003 191 親臨公司 000000000000 000000000000 楊鎮杰 2014/4/17 36 6,934 200,027 24,003 192 親臨公司 000000000000 000000000000 郭爵夷 2014/4/17 36 6,934 200,027 24,003 193 親臨公司 000000000000 000000000000 黃佳誼 2014/4/17 36 5,200 150,006 18,000 194 親臨公司 000000000000 000000000000 方振宇 2014/4/18 36 6,934 200,027 24,003 195 親臨公司 000000000000 000000000000 趙柏豪 2014/4/18 36 3,467 100,013 12,001 196 親臨公司 000000000000 000000000000 胡海洲 2014/4/18 36 3,467 100,013 12,001 197 親臨公司 000000000000 000000000000 胡美麗 2014/4/18 36 3,467 100,013 12,001 198 親臨公司 000000000000 000000000000 謝慧萍 2014/4/18 36 6,934 200,027 24,003 199 親臨公司 000000000000 000000000000 沈百庸 2014/4/18 36 6,934 200,027 24,003 200 親臨公司 000000000000 000000000000 黃國瑞 2014/4/21 36 6,934 200,027 24,003 201 親臨公司 000000000000 000000000000 詹文旗 2014/4/21 36 6,934 200,027 24,003 202 親臨公司 000000000000 000000000000 李勝 2014/4/21 36 6,934 200,027 24,003 203 親臨公司 000000000000 000000000000 鄭文雄 2014/4/21 36 5,200 150,006 18,000 204 親臨公司 000000000000 000000000000 王景元 2014/4/21 36 6,934 200,027 24,003 205 親臨公司 000000000000 000000000000 劉宇翔 2014/4/22 36 6,934 200,027 24,003 206 親臨公司 000000000000 000000000000 陳煥垚 2014/4/22 36 6,934 200,027 24,003 207 親臨公司 000000000000 000000000000 莊以翌 2014/4/22 36 5,200 150,006 18,000 208 親臨公司 000000000000 000000000000 黃士瑋 2014/4/23 36 3,467 100,013 12,001 209 親臨公司 000000000000 000000000000 林逸倫 2014/4/23 36 5,200 150,006 18,000 210 親臨公司 000000000000 000000000000 簡志宏 2014/4/23 36 6,934 200,027 24,003 211 親臨公司 000000000000 000000000000 邱麟 2014/4/24 36 6,934 200,027 24,003 212 親臨公司 000000000000 000000000000 陳繼書 2014/4/24 36 6,934 200,027 24,003 213 親臨公司 000000000000 000000000000 張喬甯 2014/4/24 36 6,934 200,027 24,003 214 親臨公司 000000000000 000000000000 廖士閔 2014/4/24 36 6,934 200,027 24,003 215 親臨公司 000000000000 000000000000 張天順 2014/4/29 36 6,934 200,027 24,003 216 親臨公司 000000000000 000000000000 何進興 2014/4/30 36 3,467 100,013 12,001 217 親臨公司 000000000000 000000000000 周素琴 2014/4/30 36 6,934 200,027 24,003 218 親臨公司 000000000000 000000000000 林嘉發 2014/4/30 36 6,934 200,027 24,003 219 親臨公司 000000000000 000000000000 陳英帆 2014/4/30 36 6,934 200,027 24,003 220 親臨公司 000000000000 000000000000 莊葉芬 2014/4/30 36 5,200 150,006 18,000 221 親臨公司 000000000000 000000000000 周正雄 2014/5/2 36 6,934 200,027 24,003 222 親臨公司 000000000000 000000000000 陳云薇 2014/5/5 36 5,200 150,006 18,000 223 親臨公司 000000000000 000000000000 陳嘉存 2014/5/5 36 3,467 100,013 12,001 224 親臨公司 000000000000 000000000000 林玉民 2014/5/5 36 6,934 200,027 24,003 225 親臨公司 000000000000 000000000000 劉璨豪 2014/5/5 36 6,934 200,027 24,003 226 親臨公司 000000000000 000000000000 陳瀚捷 2014/5/5 36 3,467 100,013 12,001 227 親臨公司 000000000000 000000000000 陳杰勝 2014/5/6 36 3,467 100,013 12,001 228 親臨公司 000000000000 000000000000 王劉福 2014/5/6 36 6,934 200,027 24,003 229 親臨公司 000000000000 000000000000 王正義 2014/5/6 36 6,934 200,027 24,003 230 親臨公司 000000000000 000000000000 李昱靜 2014/5/7 36 6,934 200,027 24,003 231 親臨公司 000000000000 000000000000 曹聖男 2014/5/7 36 3,467 100,013 12,001 232 親臨公司 000000000000 000000000000 張又穎 2014/5/7 36 3,467 100,013 12,001 233 親臨公司 000000000000 000000000000 丁鈞翔 2014/5/7 36 3,467 100,013 12,001 234 親臨公司 000000000000 000000000000 陳忠仁 2014/5/7 36 6,934 200,027 24,003 235 親臨公司 000000000000 000000000000 鄭文玉 2014/5/8 36 6,934 200,027 24,003 236 親臨公司 000000000000 000000000000 陳玟憶 2014/5/8 36 6,934 200,027 24,003 237 親臨公司 000000000000 000000000000 林保羅 2014/5/8 36 6,934 200,027 24,003 238 親臨公司 000000000000 000000000000 林忠義 2014/5/9 36 5,200 150,006 18,000 239 親臨公司 000000000000 000000000000 陳志清 2014/5/9 36 3,467 100,013 12,001 240 親臨公司 000000000000 000000000000 林宗慶 2014/5/9 36 6,934 200,027 24,003 241 親臨公司 000000000000 000000000000 劉靖萱 2014/5/9 36 6,934 200,027 24,003 242 親臨公司 000000000000 000000000000 陳雅儷 2014/5/9 36 3,467 100,013 12,001 243 親臨公司 000000000000 000000000000 涂泰全 2014/5/9 36 3,467 100,013 12,001 244 親臨公司 000000000000 000000000000 張麗琴 2014/5/9 36 3,467 100,013 12,001 245 親臨公司 000000000000 000000000000 林文宏 2014/5/12 36 3,467 100,013 12,001 246 親臨公司 000000000000 000000000000 陳秀萍 2014/5/12 36 5,200 150,006 18,000 247 親臨公司 000000000000 000000000000 陳宛萱 2014/5/12 36 6,934 200,027 24,003 248 親臨公司 000000000000 000000000000 廖鈺鈴 2014/5/12 36 3,467 100,013 12,001 249 親臨公司 000000000000 000000000000 潘進煌 2014/5/12 36 3,467 100,013 12,001 250 親臨公司 000000000000 000000000000 吳曉雲 2014/5/13 36 6,934 200,027 24,003 251 親臨公司 000000000000 000000000000 秦國荃 2014/5/13 36 6,934 200,027 24,003 252 親臨公司 000000000000 000000000000 郭鴻文 2014/5/13 36 3,467 100,013 12,001 253 親臨公司 000000000000 000000000000 廖士毅 2014/5/13 36 5,200 150,006 18,000 254 親臨公司 000000000000 000000000000 李佩怡 2014/5/13 36 3,467 100,013 12,001 255 親臨公司 000000000000 000000000000 林亞韓 2014/5/13 36 3,467 100,013 12,001 256 親臨公司 000000000000 000000000000 林宛姿 2014/5/14 36 3,467 100,013 12,001 257 親臨公司 000000000000 000000000000 李建輝 2014/5/14 36 6,934 200,027 24,003 258 親臨公司 000000000000 000000000000 呂雅芳 2014/5/14 36 3,467 100,013 12,001 259 親臨公司 000000000000 000000000000 李志偉 2014/5/15 36 3,467 100,013 12,001 260 親臨公司 000000000000 000000000000 林佳延 2014/5/15 36 3,467 100,013 12,001 261 親臨公司 000000000000 000000000000 陳勇志 2014/5/15 36 3,467 100,013 12,001 262 親臨公司 000000000000 000000000000 黃長忠 2014/5/15 36 6,934 200,027 24,003 263 親臨公司 000000000000 000000000000 吳冠志 2014/5/15 36 6,934 200,027 24,003 264 親臨公司 000000000000 000000000000 陳致霖 2014/5/16 36 3,467 100,013 12,001 265 親臨公司 000000000000 000000000000 成蘇芳 2014/5/16 36 3,467 100,013 12,001 266 親臨公司 000000000000 000000000000 黃淑卿 2014/5/16 36 3,467 100,013 12,001 267 親臨公司 000000000000 000000000000 兵壽海 2014/5/16 36 3,467 100,013 12,001 268 親臨公司 000000000000 000000000000 周忠禾 2014/5/19 36 6,934 200,027 24,003 269 親臨公司 000000000000 000000000000 胡博鈞 2014/5/19 36 6,934 200,027 24,003 270 親臨公司 000000000000 000000000000 翁凱倫 2014/5/19 36 6,934 200,027 24,003 271 貝爾麗工作室 000000000000 000000000000 陳竹琳 2014/5/20 36 3,322 100,017 4,000 272 貝爾麗工作室 000000000000 000000000000 蔡宇倫 2014/5/20 36 3,322 100,017 4,000 273 親臨公司 000000000000 000000000000 陳唯陞 2014/5/20 36 3,467 100,013 12,001 274 親臨公司 000000000000 000000000000 葉鈞庭 2014/5/20 36 3,467 100,013 12,001 275 親臨公司 000000000000 000000000000 張先維 2014/5/20 36 5,200 150,006 18,000 276 親臨公司 000000000000 000000000000 廖建豐 2014/5/20 36 3,467 100,013 12,001 277 貝爾麗工作室 000000000000 000000000000 羅燕珠 2014/5/21 36 3,322 100,017 4,000 278 親臨公司 000000000000 000000000000 陳德華 2014/5/21 36 6,934 200,027 24,003 279 親臨公司 000000000000 000000000000 江秀卿 2014/5/21 36 6,934 200,027 24,003 280 親臨公司 000000000000 000000000000 方契富 2014/5/21 36 3,467 100,013 12,001 281 親臨公司 000000000000 000000000000 葉祐勝 2014/5/21 36 3,467 100,013 12,001 282 貝爾麗工作室 000000000000 000000000000 曾文昌 2014/5/22 36 3,322 100,017 4,000 283 親臨公司 000000000000 000000000000 陳秀菊 2014/5/22 36 6,934 200,027 24,003 284 親臨公司 000000000000 000000000000 薛佳盈 2014/5/22 36 6,934 200,027 24,003 285 親臨公司 000000000000 000000000000 胡金文 2014/5/22 36 3,467 100,013 12,001 286 英格蘭工作室 000000000000 000000000000 吳恩錫 2014/5/22 36 3,467 100,013 12,001 287 英格蘭工作室 000000000000 000000000000 廖子騰 2014/5/22 36 3,467 100,013 12,001 288 英格蘭工作室 000000000000 000000000000 游荐崴 2014/5/22 36 6,934 200,027 24,003 289 英格蘭工作室 000000000000 000000000000 孫易辰 2014/5/22 36 3,467 100,013 12,001 290 親臨公司 000000000000 000000000000 葉姵斐 2014/5/23 36 3,467 100,013 12,001 291 英格蘭工作室 000000000000 000000000000 蔡弘毅 2014/5/23 36 6,934 200,027 24,003 292 英格蘭工作室 000000000000 000000000000 范佳盈 2014/5/23 36 5,200 150,006 18,000 293 英格蘭工作室 000000000000 000000000000 鍾子皓 2014/5/23 36 3,467 100,013 12,001 294 親臨公司 000000000000 000000000000 呂岳霖 2014/5/26 36 3,467 100,013 12,001 295 親臨公司 000000000000 000000000000 閻思穎 2014/5/26 36 6,934 200,027 24,003 296 親臨公司 000000000000 000000000000 吳天賜 2014/5/26 36 3,467 100,013 12,001 297 英格蘭工作室 000000000000 000000000000 顏有諒 2014/5/26 36 6,934 200,027 24,003 298 貝爾麗工作室 000000000000 000000000000 陳思帆 2014/5/27 36 3,467 100,013 4,000 299 親臨公司 000000000000 000000000000 李宗翰 2014/5/27 12 8,885 100,001 12,000 300 親臨公司 000000000000 000000000000 許志言 2014/5/27 36 6,934 200,027 24,003 301 親臨公司 000000000000 000000000000 林瑞華 2014/5/27 36 6,934 200,027 24,003 302 親臨公司 000000000000 000000000000 林浚雄 2014/5/27 36 5,200 150,006 18,000 303 親臨公司 000000000000 000000000000 楊逸傑 2014/5/27 36 3,467 100,013 12,001 304 英格蘭工作室 000000000000 000000000000 詹淑齡 2014/5/27 48 4,697 200,000 0 （由杜辰蓁一人領取前開全部撥款金額） 305 英格蘭工作室 000000000000 000000000000 何冠霖 2014/5/27 36 6,934 200,027 24,003 306 英格蘭工作室 000000000000 000000000000 蔡明憲 2014/5/27 36 3,467 100,013 12,001 307 親臨公司 000000000000 000000000000 林富楠 2014/5/28 48 4,697 200,000 0 （由杜辰蓁一人領取前開全部撥款金額） 308 親臨公司 000000000000 000000000000 林國倉 2014/5/28 36 3,467 100,013 12,001 309 親臨公司 000000000000 000000000000 徐夢璟 2014/5/28 36 3,467 100,013 12,001 310 親臨公司 000000000000 000000000000 張兆翔 2014/5/28 36 6,934 200,027 24,003 311 親臨公司 000000000000 000000000000 廖金月 2014/5/28 48 4,697 200,000 0 （由杜辰蓁一人領取前開全部撥款金額） 312 英格蘭工作室 000000000000 000000000000 江淑芬 2014/5/28 36 3,467 100,013 12,001 313 英格蘭工作室 000000000000 000000000000 蔡宸豐 2014/5/28 36 3,467 100,013 12,001 314 英格蘭工作室 000000000000 000000000000 詹淑齡 2014/5/28 48 4,697 200,000 0 （由杜辰蓁一人領取前開全部撥款金額） 315 親臨公司 000000000000 000000000000 林富楠 2014/5/29 48 4,697 200,000 0 （由杜辰蓁一人領取前開全部撥款金額） 316 親臨公司 000000000000 000000000000 陳思嘉 2014/5/29 36 5,200 150,006 18,000 317 親臨公司 000000000000 000000000000 胡仲豪 2014/5/29 36 6,934 200,027 24,003 318 親臨公司 000000000000 000000000000 賴招伶 2014/5/29 36 3,467 100,013 12,001 319 親臨公司 000000000000 000000000000 黃彥霖 2014/5/29 36 6,934 200,027 24,003 320 英格蘭工作室 000000000000 000000000000 杜武聖 2014/5/29 48 4,697 200,000 0 （由杜辰蓁一人領取前開全部撥款金額） 321 英格蘭工作室 000000000000 000000000000 廖秋明 2014/5/29 36 6,934 200,027 24,003 322 英格蘭工作室 000000000000 000000000000 黃彥凱 2014/5/29 36 3,467 100,013 12,001 323 親臨公司 000000000000 000000000000 林文祥 2014/5/30 36 3,467 100,013 12,001 324 親臨公司 000000000000 000000000000 邱冠瑋 2014/5/30 36 3,467 100,013 12,001 325 親臨公司 000000000000 000000000000 葉秀玲 2014/5/30 36 6,934 200,027 24,003 326 親臨公司 000000000000 000000000000 廖淑君 2014/5/30 36 3,467 100,013 12,001 327 英格蘭工作室 000000000000 000000000000 林冠廷 2014/5/30 36 3,467 100,013 12,001 328 英格蘭工作室 000000000000 000000000000 汪宗達 2014/5/30 36 6,934 200,027 24,003 329 英格蘭工作室 000000000000 000000000000 王正傑 2014/5/30 36 3,467 100,013 12,001 330 英格蘭工作室 000000000000 000000000000 潘依婷 2014/5/30 36 3,467 100,013 12,001 331 英格蘭工作室 000000000000 000000000000 馬凱祥 2014/5/30 36 6,934 200,027 24,003 332 貝爾麗工作室 000000000000 000000000000 陳裕親 2014/6/3 36 3,467 100,013 4,000 333 貝爾麗工作室 000000000000 000000000000 周世隆 2014/6/3 36 3,467 100,013 4,000 334 親臨公司 000000000000 000000000000 洪國城 2014/6/3 36 3,467 100,013 12,001 335 親臨公司 000000000000 000000000000 吳俊辰 2014/6/3 36 3,467 100,013 12,001 336 親臨公司 000000000000 000000000000 林俊卿 2014/6/3 36 6,934 200,027 24,003 337 英格蘭工作室 000000000000 000000000000 連三井 2014/6/3 36 3,467 100,013 12,001 338 英格蘭工作室 000000000000 000000000000 陳靜 2014/6/3 36 6,934 200,027 24,003 339 英格蘭工作室 000000000000 000000000000 蔡亞倫 2014/6/3 36 3,467 100,013 12,001 340 親臨公司 000000000000 000000000000 黃偉 2014/6/4 24 9,415 200,006 24,000 341 親臨公司 000000000000 000000000000 魏尚寬 2014/6/4 36 3,467 100,013 12,001 342 親臨公司 000000000000 000000000000 劉忠雄 2014/6/4 36 3,467 100,013 12,001 343 親臨公司 000000000000 000000000000 朱益正 2014/6/4 36 3,467 100,013 12,001 344 親臨公司 000000000000 000000000000 江志華 2014/6/4 36 3,467 100,013 12,001 345 英格蘭工作室 000000000000 000000000000 林亭宜 2014/6/4 36 6,934 200,027 24,003 346 英格蘭工作室 000000000000 000000000000 游振榮 2014/6/4 36 3,467 100,013 12,001 347 英格蘭工作室 000000000000 000000000000 楊素梅 2014/6/4 36 6,934 200,027 24,003 348 貝爾麗工作室 000000000000 000000000000 余麗梅 2014/6/5 36 3,467 100,013 4,000 349 貝爾麗工作室 000000000000 000000000000 楊志良 2014/6/5 36 3,467 100,013 4,000 350 貝爾麗工作室 000000000000 000000000000 王佳千 2014/6/5 36 3,467 100,013 4,000 351 親臨公司 000000000000 000000000000 林耀能 2014/6/5 36 6,934 200,027 0 （由杜辰蓁一人領取前開全部撥款金額） 352 親臨公司 000000000000 000000000000 湯松鑫 2014/6/5 36 6,934 200,027 24,003 353 親臨公司 000000000000 000000000000 趙若茵 2014/6/5 36 3,467 100,013 12,001 354 親臨公司 000000000000 000000000000 黃運華 2014/6/5 36 3,467 100,013 12,001 355 貝爾麗工作室 000000000000 000000000000 吳秀英 2014/6/6 36 3,467 100,013 4,000 356 貝爾麗工作室 000000000000 000000000000 黃漢升 2014/6/6 36 3,467 100,013 4,000 357 親臨公司 000000000000 000000000000 游俊嘉 2014/6/6 36 6,934 200,027 24,003 358 英格蘭工作室 000000000000 000000000000 翁鐿潔 2014/6/6 36 3,467 100,013 12,001 359 英格蘭工作室 000000000000 000000000000 李志良 2014/6/6 36 3,467 100,013 12,001 360 英格蘭工作室 000000000000 000000000000 莊仁吉 2014/6/6 36 6,934 200,027 24,003 361 英格蘭工作室 000000000000 000000000000 胡曹軍 2014/6/6 36 3,467 100,013 12,001 362 親臨公司 000000000000 000000000000 林耀能 2014/6/9 36 6,934 200,027 0 （由杜辰蓁一人領取前開全部撥款金額） 363 親臨公司 000000000000 000000000000 童韋智 2014/6/9 36 3,467 100,013 12,001 364 親臨公司 000000000000 000000000000 陳禾洲 2014/6/9 36 3,467 100,013 12,001 365 親臨公司 000000000000 000000000000 丁俊義 2014/6/9 36 6,934 200,027 24,003 366 親臨公司 000000000000 000000000000 吳崇賢 2014/6/9 36 3,467 100,013 12,001 367 親臨公司 000000000000 000000000000 翁漪綾 2014/6/9 36 3,467 100,013 12,001 368 英格蘭工作室 000000000000 000000000000 戴雲清 2014/6/9 36 3,467 100,013 12,001 369 英格蘭工作室 000000000000 000000000000 謝宗燁 2014/6/9 36 6,934 200,027 24,003 370 英格蘭工作室 000000000000 000000000000 紀慧娟 2014/6/9 36 5,200 150,006 18,000 371 貝爾麗工作室 000000000000 000000000000 吳淑秋 2014/6/10 36 3,467 100,013 4,000 372 親臨公司 000000000000 000000000000 秦世宗 2014/6/10 36 3,467 100,013 12,001 373 親臨公司 000000000000 000000000000 張宏仁 2014/6/10 24 7,062 150,021 18,002 374 親臨公司 000000000000 000000000000 林品震 2014/6/10 36 3,467 100,013 12,001 375 英格蘭工作室 000000000000 000000000000 張正杰 2014/6/10 36 6,934 200,027 24,003 376 英格蘭工作室 000000000000 000000000000 歐世壕 2014/6/10 36 3,467 100,013 12,001 377 英格蘭工作室 000000000000 000000000000 吳家菱 2014/6/10 36 3,467 100,013 12,001 378 貝爾麗工作室 000000000000 000000000000 饒卿巧 2014/6/11 36 3,467 100,013 4,000 379 親臨公司 000000000000 000000000000 林怡君 2014/6/11 36 3,467 100,013 12,001 380 親臨公司 000000000000 000000000000 林君鴻 2014/6/11 36 5,200 150,006 18,000 381 英格蘭工作室 000000000000 000000000000 馬昕怡 2014/6/11 36 6,934 200,027 24,003 382 英格蘭工作室 000000000000 000000000000 馮宇辰 2014/6/11 36 3,467 100,013 12,001 383 英格蘭工作室 000000000000 000000000000 黃美華 2014/6/11 36 5,200 150,006 18,000 384 貝爾麗工作室 000000000000 000000000000 李詩婷 2014/6/12 36 3,467 100,013 4,000 385 親臨公司 000000000000 000000000000 楊甯伊 2014/6/12 36 3,467 100,013 12,001 386 親臨公司 000000000000 000000000000 張航碩 2014/6/12 36 6,934 200,027 24,003 387 英格蘭工作室 000000000000 000000000000 周敬為 2014/6/12 36 6,934 200,027 24,003 388 英格蘭工作室 000000000000 000000000000 林美莊 2014/6/12 36 6,934 200,027 24,003 389 親臨公司 000000000000 000000000000 廖玉慈 2014/6/13 36 6,934 200,027 24,003 390 親臨公司 000000000000 000000000000 林素梅 2014/6/13 36 5,200 150,006 18,000 391 親臨公司 000000000000 000000000000 謝英猷 2014/6/13 36 3,467 100,013 12,001 392 英格蘭工作室 000000000000 000000000000 羅敬耀 2014/6/13 36 3,467 100,013 12,001 393 英格蘭工作室 000000000000 000000000000 江治緯 2014/6/13 36 6,934 200,027 24,003 394 英格蘭工作室 000000000000 000000000000 蘇如淇 2014/6/13 36 6,934 200,027 24,003 395 親臨公司 000000000000 000000000000 趙大明 2014/6/16 36 3,467 100,013 12,001 396 親臨公司 000000000000 000000000000 李成緯 2014/6/16 36 3,467 100,013 12,001 397 英格蘭工作室 000000000000 000000000000 廖立欽 2014/6/16 36 6,934 200,027 24,003 398 英格蘭工作室 000000000000 000000000000 傅永杰 2014/6/16 36 3,467 100,013 12,001 399 英格蘭工作室 000000000000 000000000000 王雲山 2014/6/16 36 6,934 200,027 24,003 400 親臨公司 000000000000 000000000000 米乃翰 2014/6/17 36 3,467 100,013 12,001 401 英格蘭工作室 000000000000 000000000000 曾林緯 2014/6/17 36 3,467 100,013 12,001 402 貝爾麗工作室 000000000000 000000000000 陳柏翰 2014/6/18 36 3,467 100,013 4,000 403 英格蘭工作室 000000000000 000000000000 宋洪帝 2014/6/18 36 3,467 100,013 12,001 404 英格蘭工作室 000000000000 000000000000 陳清安 2014/6/18 36 3,467 100,013 12,001 405 貝爾麗工作室 000000000000 000000000000 蔡阿成 2014/6/19 36 3,467 100,013 4,000 406 英格蘭工作室 000000000000 000000000000 吳建諭 2014/6/19 36 3,467 100,013 12,001 407 英格蘭工作室 000000000000 000000000000 李依潔 2014/6/19 36 3,467 100,013 12,001 408 英格蘭工作室 000000000000 000000000000 梁立憲 2014/6/19 36 3,467 100,013 12,001 409 英格蘭工作室 000000000000 000000000000 謝桂英 2014/6/19 36 3,467 100,013 12,001 410 英格蘭工作室 000000000000 000000000000 邱俊壹 2014/6/19 36 3,467 100,013 12,001 411 英格蘭工作室 000000000000 000000000000 江天瀚 2014/6/19 36 5,200 150,006 18,000 412 英格蘭工作室 000000000000 000000000000 陳勇利 2014/6/19 36 3,467 100,013 12,001 413 英格蘭工作室 000000000000 000000000000 王曉曄 2014/6/19 36 3,467 100,013 12,001 414 英格蘭工作室 000000000000 000000000000 莊志价 2014/6/19 36 3,467 100,013 12,001 415 英格蘭工作室 000000000000 000000000000 黃信維 2014/6/20 36 3,467 100,013 12,001 416 英格蘭工作室 000000000000 000000000000 蘇韋任 2014/6/20 36 6,934 200,027 24,003 417 英格蘭工作室 000000000000 000000000000 李建協 2014/6/20 36 3,467 100,013 12,001 418 英格蘭工作室 000000000000 000000000000 劉享奇 2014/6/20 36 3,467 100,013 12,001 419 英格蘭工作室 000000000000 000000000000 顏有健 2014/6/20 36 3,467 100,013 12,001 420 英格蘭工作室 000000000000 000000000000 許鈺嘉 2014/6/20 36 3,467 100,013 12,001 421 英格蘭工作室 000000000000 000000000000 張秉文 2014/6/20 36 3,467 100,013 12,001 422 貝爾麗工作室 000000000000 000000000000 陳映壯 2014/6/24 36 3,467 100,013 4,000 423 貝爾麗工作室 000000000000 000000000000 潘俊源 2014/6/24 36 3,467 100,013 4,000 424 英格蘭工作室 000000000000 000000000000 陳俊良 2014/6/24 36 3,467 100,013 12,001 425 英格蘭工作室 000000000000 000000000000 陳竹志 2014/6/24 36 6,934 200,027 24,003 426 英格蘭工作室 000000000000 000000000000 黃芷穎 2014/6/24 36 3,467 100,013 12,001 427 貝爾麗工作室 000000000000 000000000000 吳育槿 2014/6/25 36 3,467 100,013 4,000 428 貝爾麗工作室 000000000000 000000000000 王泰弘 2014/6/25 36 3,467 100,013 4,000 429 親臨公司 000000000000 000000000000 徐美惠 2014/6/25 36 3,467 100,013 12,001 430 英格蘭工作室 000000000000 000000000000 王克偉 2014/6/25 36 3,467 100,013 12,001 431 英格蘭工作室 000000000000 000000000000 徐少夫 2014/6/25 36 3,467 100,013 12,001 432 英格蘭工作室 000000000000 000000000000 黃士倫 2014/6/25 36 6,934 200,027 24,003 433 英格蘭工作室 000000000000 000000000000 張芳運 2014/6/25 36 6,934 200,027 24,003 434 貝爾麗工作室 000000000000 000000000000 姚宗文 2014/6/26 36 3,467 100,013 4,000 435 親臨公司 000000000000 000000000000 黎之喬 2014/6/26 36 5,200 150,006 18,000 436 親臨公司 000000000000 000000000000 魏錫鎧 2014/6/26 36 6,934 200,027 24,003 437 英格蘭工作室 000000000000 000000000000 陳淑琴 2014/6/26 36 6,934 200,027 24,003 438 英格蘭工作室 000000000000 000000000000 陳郅暄 2014/6/26 36 3,467 100,013 12,001 439 英格蘭工作室 000000000000 000000000000 劉玉妹 2014/6/26 36 6,934 200,027 24,003 440 親臨公司 000000000000 000000000000 李佩珊 2014/6/27 36 6,934 200,027 24,003 441 英格蘭工作室 000000000000 000000000000 葉國豊 2014/6/27 36 3,467 100,013 12,001 442 英格蘭工作室 000000000000 000000000000 曾智勇 2014/6/27 36 3,467 100,013 12,001 443 英格蘭工作室 000000000000 000000000000 張錦坤 2014/6/27 36 5,200 150,006 18,000 444 親臨公司 000000000000 000000000000 巫宏仁 2014/6/30 36 6,934 200,027 24,003 445 親臨公司 000000000000 000000000000 洪國銘 2014/6/30 36 3,467 100,013 12,001 446 親臨公司 000000000000 000000000000 黃明雄 2014/6/30 36 3,467 100,013 12,001 447 親臨公司 000000000000 000000000000 趙炯營 2014/6/30 36 6,934 200,027 24,003 448 親臨公司 000000000000 000000000000 謝程恩 2014/6/30 36 3,467 100,013 12,001 449 英格蘭工作室 000000000000 000000000000 張文濱 2014/6/30 36 3,467 100,013 12,001 450 親臨公司 000000000000 000000000000 林承憲 2014/7/1 36 3,467 100,013 12,001 451 親臨公司 000000000000 000000000000 王弼顯 2014/7/1 36 3,467 100,013 12,001 452 親臨公司 000000000000 000000000000 胡珈瑋 2014/7/1 36 3,467 100,013 12,001 453 英格蘭工作室 000000000000 000000000000 李明傑 2014/7/1 36 6,934 200,027 24,003 454 親臨公司 000000000000 000000000000 李枝城 2014/7/2 36 6,934 200,027 24,003 455 親臨公司 000000000000 000000000000 林淑美 2014/7/2 36 3,467 100,013 12,001 456 英格蘭工作室 000000000000 000000000000 馬新忠 2014/7/2 36 6,934 200,027 24,003 457 英格蘭工作室 000000000000 000000000000 施力瑋 2014/7/2 36 3,467 100,013 12,001 458 英格蘭工作室 000000000000 000000000000 陳煥忠 2014/7/2 36 3,467 100,013 12,001 459 貝爾麗工作室 000000000000 000000000000 李柏寬 2014/7/3 36 3,467 100,013 4,000 460 親臨公司 000000000000 000000000000 吳明通 2014/7/3 36 3,467 100,013 12,001 461 英格蘭工作室 000000000000 000000000000 邱垂忠 2014/7/3 36 3,467 100,013 12,001 462 貝爾麗工作室 000000000000 000000000000 姚孟甫 2014/7/4 36 3,467 100,013 4,000 463 親臨公司 000000000000 000000000000 陳乙郎 2014/7/4 36 3,467 100,013 12,001 464 親臨公司 000000000000 000000000000 陳美玲 2014/7/4 36 3,467 100,013 12,001 465 貝爾麗工作室 000000000000 000000000000 王誠賢 2014/7/8 36 3,467 100,013 4,000 466 貝爾麗工作室 000000000000 000000000000 賴怡汝 2014/7/9 36 3,467 100,013 4,000 467 英格蘭工作室 000000000000 000000000000 魏立德 2014/7/9 36 6,934 200,027 24,003 468 英格蘭工作室 000000000000 000000000000 馬筱雯 2014/7/9 36 3,467 100,013 12,001 469 英格蘭工作室 000000000000 000000000000 徐碧蓮 2014/7/9 36 3,467 100,013 12,001 470 貝爾麗工作室 000000000000 000000000000 陳智揚 2014/7/11 36 3,467 100,013 4,000 471 英格蘭工作室 000000000000 000000000000 劉福榮 2014/7/18 36 3,467 100,013 12,001 472 親臨公司 000000000000 000000000000 謝秉宏 2014/7/24 36 3,467 100,013 12,001 合計        被告洪祥泰、黃平宏及張宏澤犯罪事實欄二部分詐得款項 被告杜辰蓁事實二之㈠即被告洪祥泰、黃平宏及張宏澤犯罪事實欄二部分報酬總額          71,408,396 8,160,767 （每人分得2,040,191元）         被告杜辰蓁犯罪事實欄二之㈠部分詐得款項          69,808,342元  

附表四：
編號 經銷商 貸款人 日期 偽造私文書 偽造之有價證券  偽造有價證券上之偽造署名    貸款行為 1 英格蘭工作室 杜武聖 103/5/28 分期付款申請書「申請人署名」欄內偽造之「杜武聖」署名1枚 分期付款申請書下方所附之本票（發票日103年5月28日，票面金額225,456元，發票人：「杜武聖」）   左列本票上「發票人（申請人）」欄內偽造之「杜武聖」署名1枚  如附表三編號320所示     怡富分期付款交貨簽收單上之「申請書（買受人）」署名欄內偽造之「杜武聖」署名1枚    2  ①英格蘭工作室 詹淑齡 103/5/27 分期付款申請書「申請人署名」欄內偽造之「詹淑齡」署名1枚 分期付款申請書下方所附之本票（發票日103年5月27日，票面金額225,456元，發票人：「詹淑齡」） 左列本票上「發票人（申請人）」欄內偽造之「詹淑齡」署名1枚 如附表三編號304所示     怡富分期付款交貨簽收單上之「申請書（買受人）」署名欄內偽造之「詹淑齡」署名1枚     ②英格蘭工作室 詹淑齡 103/5/26 分期付款申請書「申請人署名」欄內偽造之「詹淑齡」署名1枚 無 無 如附表三編號314所示     怡富分期付款交貨簽收單上之「申請書（買受人）」署名欄內偽造之「詹淑齡」署名1枚            分期付款申請書下方「發票人（申請人）」欄內偽造之「詹淑齡」署名1枚    3 ①親臨公司 林富楠 103/5/27 分期付款申請書「申請人署名」欄內偽造之「林富楠」署名1枚 分期付款申請書下方所附之本票（發票日103年5月27日，票面金額225,456元，發票人：「林富楠」） 左列本票上「發票人（申請人）」欄內偽造之「林富楠」署名1枚 如附表三編號307所示     怡富分期付款交貨簽收單上之「申請書（買受人）」署名欄內偽造之「林 富楠」署名1枚     ②親臨公司 林富楠 103/5/28 分期付款申請書「申請人署名」欄內偽造之「林富楠」署名1枚 分期付款申請書下方所附之本票（發票日103年5月28日，票面金額225,456元，發票人：「林富楠」） 左列本票上「發票人（申請人）」欄內偽造之「林富楠」署名1枚 如附表三編號315所示     怡富分期付款交貨簽收單上之「申請書（買受人）」署名欄內偽造之「林富楠」署名1枚    4 親臨公司 廖金月 103/5/27 分期付款申請書「申請人署名」欄內偽造之「廖金月」署名1枚 分期付款申請書下方所附之本票（發票日103年5月27日，票面金額225,456元，發票人：「廖金月」） 左列本票上「發票人（申請人）」欄內偽造之「廖金月」署名1枚 如附表三編號311所示     怡富分期付款交貨簽收單上之「申請書（買受人）」署名欄內偽造之「廖金月」署名1枚    5 ①親臨公司 林耀能 103/6/5 分期付款申請書「申請人署名」欄內偽造之「林耀能」署名1枚 分期付款申請書下方所附之本票（發票日103年6月5日，票面金額249,624元，發票人：「林耀能」） 左列本票上「發票人（申請人）」欄內偽造之「林耀能」署名1枚 如附表三編號351所示     怡富分期付款交貨簽收單上之「申請書（買受人）」署名欄內偽造之「林耀能」署名1枚     ②親臨公司 林耀能 103/6/4 分期付款申請書「申請人署名」欄內偽造之「林耀能」署名1枚 分期付款申請書下方所附之本票（發票日103年6月4日，票面金額249,624元，發票人：「林耀能」） 左列本票上「發票人（申請人）」欄內偽造之「林耀能」署名1枚 如附表三編號362 所示     怡富分期付款交貨簽收單上之「申請書（買受人）」署名欄內偽造之「林耀能」署名1枚    

附表五：
編號 案件編號 客戶姓名 輸入時間 人員 人員代號 修改欄位 修改前內容 修改後內容 1 00000000000 詹淑齡 103/5/26 5:17 PM 杜辰蓁 882 帳單寄送地選項 C(同住家) B(其他) 2 00000000000 詹淑齡 103/5/26 5:17 PM 杜辰蓁 882 住家地址城市碼 0 1 3 00000000000 詹淑齡 103/5/26 5:17 PM 杜辰蓁 882 住家地址區碼 0 3 4 00000000000 詹淑齡 103/5/26 5:17 PM 杜辰蓁 882 戶籍地址城市碼 0 1 5 00000000000 詹淑齡 103/5/26 5:17 PM 杜辰蓁 882 戶籍地址區碼 0 3 6 00000000000 詹淑齡 103/5/26 5:17 PM 杜辰蓁 882 帳單地址城市碼 0 1 7 00000000000 詹淑齡 103/5/26 5:17 PM 杜辰蓁 882 帳單地址區碼 0 3 8 00000000000 詹淑齡 103/5/26 5:17 PM 杜辰蓁 882 出生年月日 　 000000 9 00000000000 詹淑齡 103/5/26 5:17 PM 杜辰蓁 882 教育程度選項碼 　 3 10 00000000000 詹淑齡 103/5/26 5:17 PM 杜辰蓁 882 住家地址 　 ○○街00巷00號0樓 11 00000000000 詹淑齡 103/5/26 5:17 PM 杜辰蓁 882 戶籍地址 　 ○○街00巷00號0樓 12 00000000000 詹淑齡 103/5/26 5:17 PM 杜辰蓁 882 帳單地址 　 ○○街00巷00號0樓 13 00000000000 詹淑齡 103/5/26 5:17 PM 杜辰蓁 882 行動電話 　 0000000000 14 00000000000 詹淑齡 103/5/26 5:17 PM 杜辰蓁 882 公司名稱 　 自由業 15 00000000000 詹淑齡 103/5/26 6:14 PM 杜辰蓁 963 戶籍地址 ○○街00巷00號0樓 ○○○路○段00號樓 16 00000000000 詹淑齡 103/5/26 6:14 PM 杜辰蓁 963 戶籍地址區碼 3 46 17 00000000000 詹淑齡 103/5/26 6:14 PM 杜辰蓁 963 戶籍地址城市碼 1 3 18 00000000000 廖金月 103/5/27 5:23 PM 杜辰蓁 882(Julia) 出生年月日 　 000000 19 00000000000 廖金月 103/5/27 5:24 PM 杜辰蓁 882 帳單寄送地選項 C(同住家) B(其他) 20 00000000000 廖金月 103/5/27 5:24 PM 杜辰蓁 882 住家地址城市碼 0 1 21 00000000000 廖金月 103/5/27 5:24 PM 杜辰蓁 882 住家地址區碼 0 3 22 00000000000 廖金月 103/5/27 5:24 PM 杜辰蓁 882 戶籍地址城市碼 0 1 23 00000000000 廖金月 103/5/27 5:24 PM 杜辰蓁 882 戶籍地址區碼 0 3 24 00000000000 廖金月 103/5/27 5:24 PM 杜辰蓁 882 帳單地址城市碼 0 1 25 00000000000 廖金月 103/5/27 5:24 PM 杜辰蓁 882 帳單地址區碼 0 3 26 00000000000 廖金月 103/5/27 5:24 PM 杜辰蓁 882 住家地址 　 ○○街00巷00號0樓 27 00000000000 廖金月 103/5/27 5:24 PM 杜辰蓁 882 戶籍地址 　 ○○街00巷00號0樓 28 00000000000 廖金月 103/5/27 5:24 PM 杜辰蓁 882 帳單地址 　 ○○郵政00-000號信箱 29 00000000000 廖金月 103/5/27 5:24 PM 杜辰蓁 882 行動電話 　 0000000000 30 00000000000 廖金月 103/5/27 5:24 PM 杜辰蓁 882 公司名稱 　 保母 31 00000000000 詹淑齡 103/5/27 5:45 PM 杜辰蓁 882 帳單寄送地選項 C(同住家) B(其他) 32 00000000000 詹淑齡 103/5/27 5:45 PM 杜辰蓁 882 住家地址城市碼 0 1 33 00000000000 詹淑齡 103/5/27 5:45 PM 杜辰蓁 882 住家地址區碼 0 3 34 00000000000 詹淑齡 103/5/27 5:45 PM 杜辰蓁 882 戶籍地址城市碼 0 3 35 00000000000 詹淑齡 103/5/27 5:45 PM 杜辰蓁 882 戶籍地址區碼 0 46 36 00000000000 詹淑齡 103/5/27 5:45 PM 杜辰蓁 882 帳單地址城市碼 0 1 37 00000000000 詹淑齡 103/5/27 5:45 PM 杜辰蓁 882 帳單地址區碼 0 3 38 00000000000 詹淑齡 103/5/27 5:45 PM 杜辰蓁 882 出生年月日 　 000000 39 00000000000 詹淑齡 103/5/27 5:45 PM 杜辰蓁 882 教育程度選項碼 　 3 40 00000000000 詹淑齡 103/5/27 5:45 PM 杜辰蓁 882 住家地址 　 ○○街00巷00號0樓 41 00000000000 詹淑齡 103/5/27 5:45 PM 杜辰蓁 882 戶籍地址 　 ○○○路○段00號樓 42 00000000000 詹淑齡 103/5/27 5:45 PM 杜辰蓁 882 帳單地址 　 ○○街00巷00號0樓 43 00000000000 詹淑齡 103/5/27 5:45 PM 杜辰蓁 882 行動電話 　 0000000000 44 00000000000 詹淑齡 103/5/27 5:45 PM 杜辰蓁 882 公司名稱 　 自由業 45 00000000000 林富楠 103/5/27 6:00 PM 杜辰蓁 882 帳單寄送地選項 C(同住家) B(其他) 46 00000000000 林富楠 103/5/27 6:00 PM 杜辰蓁 882 住家地址城市碼 0 1 47 00000000000 林富楠 103/5/27 6:00 PM 杜辰蓁 882 住家地址區碼 0 3 48 00000000000 林富楠 103/5/27 6:00 PM 杜辰蓁 882 戶籍地址城市碼 0 1 49 00000000000 林富楠 103/5/27 6:00 PM 杜辰蓁 882 戶籍地址區碼 0 3 50 00000000000 林富楠 103/5/27 6:00 PM 杜辰蓁 882 帳單地址城市碼 0 1 51 00000000000 林富楠 103/5/27 6:00 PM 杜辰蓁 882 帳單地址區碼 0 3 52 00000000000 林富楠 103/5/27 6:00 PM 杜辰蓁 882 公司名稱 　 自由業 53 00000000000 林富楠 103/5/27 6:00 PM 杜辰蓁 882 出生年月日 　 000000 54 00000000000 林富楠 103/5/27 6:00 PM 杜辰蓁 882 住家地址 　 ○○街00巷00號0樓 55 00000000000 林富楠 103/5/27 6:00 PM 杜辰蓁 882 戶籍地址 　 ○○街00巷00號0樓 56 00000000000 林富楠 103/5/27 6:00 PM 杜辰蓁 882 帳單地址 　 ○○郵政00-000號信箱 57 00000000000 林富楠 103/5/27 6:00 PM 杜辰蓁 882 行動電話 　 0000000000 58 00000000000 杜武聖 103/5/28 11:05 AM 杜辰蓁 882 帳單寄送地選項 C(同住家) B(其他) 59 00000000000 杜武聖 103/5/28 11:05 AM 杜辰蓁 882 住家地址城市碼 0 3 60 00000000000 杜武聖 103/5/28 11:05 AM 杜辰蓁 882 住家地址區碼 0 46 61 00000000000 杜武聖 103/5/28 11:05 AM 杜辰蓁 882 戶籍地址城市碼 0 3 62 00000000000 杜武聖 103/5/28 11:05 AM 杜辰蓁 882 戶籍地址區碼 0 46 63 00000000000 杜武聖 103/5/28 11:05 AM 杜辰蓁 882 帳單地址城市碼 0 1 64 00000000000 杜武聖 103/5/28 11:05 AM 杜辰蓁 882 帳單地址區碼 0 3 65 00000000000 杜武聖 103/5/28 11:05 AM 杜辰蓁 882 出生年月日 　 000000 66 00000000000 杜武聖 103/5/28 11:05 AM 杜辰蓁 882 住家地址 　 ○○○路○段00號樓 67 00000000000 杜武聖 103/5/28 11:05 AM 杜辰蓁 882 戶籍地址 　 ○○○路○段00號樓 68 00000000000 杜武聖 103/5/28 11:05 AM 杜辰蓁 882 戶籍電話 　 0000000000 69 00000000000 杜武聖 103/5/28 11:05 AM 杜辰蓁 882 住家電話 　 0000000000 70 00000000000 杜武聖 103/5/28 11:05 AM 杜辰蓁 882 帳單地址 　 ○○街00巷00號0樓 71 00000000000 杜武聖 103/5/28 11:05 AM 杜辰蓁 882 行動電話 　 0000000000 72 00000000000 杜武聖 103/5/28 11:06 AM 杜辰蓁 882 公司名稱 　 投資理財 73 00000000000 林富楠 103/5/28 3:51 PM 杜辰蓁 882 帳單寄送地選項 C(同住家) B(其他) 74 00000000000 林富楠 103/5/28 3:51 PM 杜辰蓁 882 住家地址城市碼 0 1 75 00000000000 林富楠 103/5/28 3:51 PM 杜辰蓁 882 住家地址區碼 0 3 76 00000000000 林富楠 103/5/28 3:51 PM 杜辰蓁 882 戶籍地址城市碼 0 1 77 00000000000 林富楠 103/5/28 3:51 PM 杜辰蓁 882 戶籍地址區碼 0 3 78 00000000000 林富楠 103/5/28 3:51 PM 杜辰蓁 882 帳單地址城市碼 0 1 79 00000000000 林富楠 103/5/28 3:51 PM 杜辰蓁 882 帳單地址區碼 0 3 80 00000000000 林富楠 103/5/28 3:51 PM 杜辰蓁 882 出生年月日 　 000000 81 00000000000 林富楠 103/5/28 3:51 PM 杜辰蓁 882 住家地址 　 ○○街00巷00號0樓 82 00000000000 林富楠 103/5/28 3:51 PM 杜辰蓁 882 戶籍地址 　 ○○街00巷00號0樓 83 00000000000 林富楠 103/5/28 3:51 PM 杜辰蓁 882 帳單地址 　 ○○郵政00-000號信箱 84 00000000000 林富楠 103/5/28 3:51 PM 杜辰蓁 882 行動電話 　 0000000000 85 00000000000 林富楠 103/5/28 3:52 PM 杜辰蓁 882 公司名稱 　 自由業 86 00000000000 詹淑齡 103/5/29 10:00 AM 杜辰蓁 882 住家地址 ○○街00巷00號0樓 ○○○路○段00號樓 87 00000000000 詹淑齡 103/5/29 10:00 AM 杜辰蓁 882 住家地址 ○○街00巷00號0樓 ○○○路○段00號樓 88 00000000000 詹淑齡 103/5/29 10:00 AM 杜辰蓁 882 住家地址區碼 3 46 89 00000000000 詹淑齡 103/5/29 10:00 AM 杜辰蓁 882 住家地址區碼 3 46 90 00000000000 詹淑齡 103/5/29 10:00 AM 杜辰蓁 882 住家地址城市碼 1 3 91 00000000000 詹淑齡 103/5/29 10:00 AM 杜辰蓁 882 住家地址城市碼 1 3 92 00000000000 詹淑齡 103/5/29 10:00 AM 杜辰蓁 882 行動電話 0000000000 0000000000 93 00000000000 林富楠 103/5/29 10:02 AM 杜辰蓁 884 住家地址 ○○街00巷00號0樓 ○○街00巷00號0樓 94 00000000000 林富楠 103/5/29 10:02 AM 杜辰蓁 884 戶籍地址 ○○街00巷00號0樓 ○○街00巷00號0樓 95 00000000000 林富楠 103/5/29 10:02 AM 杜辰蓁 884 行動電話 0000000000 　 96 00000000000 林富楠 103/5/29 10:03 AM 杜辰蓁 882 住家地址 ○○街00巷00號0樓 ○○街00巷00號0樓 97 00000000000 林富楠 103/5/29 10:03 AM 杜辰蓁 882 戶籍地址 ○○街00巷00號0樓 ○○街00巷00號0樓 98 00000000000 林富楠 103/5/29 10:03 AM 杜辰蓁 882 行動電話 0000000000 　 99 00000000000 詹淑齡 103/5/30 12:20 PM 杜辰蓁 884 身分證字號 Z000000000 Z000000000 100 00000000000 詹淑齡 103/5/30 1:25 PM 杜辰蓁 884 身分證字號 Z000000000 Z000000000 101 00000000000 林富楠 103/5/30 1:33 PM 杜辰蓁 884 身分證字號 Z000000000 Z000000000 102 00000000000 林富楠 103/5/30 1:34 PM 杜辰蓁 884 住家地址 ○○街00巷00號0樓 ○○路000巷00號 103 00000000000 林富楠 103/5/30 1:34 PM 杜辰蓁 884 戶籍地址 ○○街00巷00號0樓 ○○路000巷00號 104 00000000000 林富楠 103/5/30 1:34 PM 杜辰蓁 884 帳單地址 ○○郵政00-000號信箱 ○○郵政00-00號信箱 105 00000000000 林富楠 103/5/30 1:36 PM 杜辰蓁 882 住家地址 ○○街00巷00號0樓 ○○街00巷00號0樓 106 00000000000 廖金月 103/5/30 1:36 PM 杜辰蓁 884(Julia) 住家地址 ○○街00巷00號0樓 ○○街00巷00號0樓 107 00000000000 廖金月 103/5/30 1:36 PM 杜辰蓁 884 戶籍地址 ○○街00巷00號0樓 ○○街00巷00號0樓 108 00000000000 廖金月 103/5/30 1:36 PM 杜辰蓁 884 帳單地址 ○○郵政00-000號信箱 ○○郵政00-000號信箱 109 00000000000 林富楠 103/5/30 1:36 PM 杜辰蓁 882 帳單地址 ○○郵政00-000號信箱 ○○郵政00-000號信箱 110 00000000000 詹淑齡 103/5/30 1:40 PM 杜辰蓁 882 住家地址 ○○○路○段00號樓 ○○街000巷00號0樓 111 00000000000 詹淑齡 103/5/30 1:40 PM 杜辰蓁 882 戶籍地址 ○○○路○段00號樓 ○○街000巷00號0樓 112 00000000000 詹淑齡 103/5/30 1:40 PM 杜辰蓁 882 住家地址區碼 46 3 113 00000000000 詹淑齡 103/5/30 1:40 PM 杜辰蓁 882 戶籍地址區碼 46 3 114 00000000000 詹淑齡 103/5/30 1:40 PM 杜辰蓁 882 住家地址城市碼 3 1 115 00000000000 詹淑齡 103/5/30 1:40 PM 杜辰蓁 882 戶籍地址城市碼 3 1 116 00000000000 詹淑齡 103/5/30 1:40 PM 杜辰蓁 882 行動電話 0000000000 0000000000 117 00000000000 詹淑齡 103/5/30 1:41 PM 杜辰蓁 884 住家地址 ○○○路○段00號樓 ○○街000巷00號0樓 118 00000000000 詹淑齡 103/5/30 1:41 PM 杜辰蓁 884 戶籍地址 ○○○路○段00號樓 ○○街000巷00號0樓 119 00000000000 詹淑齡 103/5/30 1:41 PM 杜辰蓁 882 身分證字號 Z000000000 Z000000000 120 00000000000 詹淑齡 103/5/30 1:41 PM 杜辰蓁 884 身分證字號 Z000000000 Z000000000 121 00000000000 詹淑齡 103/5/30 1:41 PM 杜辰蓁 884 住家地址區碼 46 3 122 00000000000 詹淑齡 103/5/30 1:41 PM 杜辰蓁 884 戶籍地址區碼 46 3 123 00000000000 詹淑齡 103/5/30 1:41 PM 杜辰蓁 884 住家地址城市碼 3 1 124 00000000000 詹淑齡 103/5/30 1:41 PM 杜辰蓁 884 戶籍地址城市碼 3 1 125 00000000000 詹淑齡 103/5/30 1:41 PM 杜辰蓁 884 行動電話 0000000000 0000000000 126 00000000000 詹淑齡 103/5/30 2:40 PM 杜辰蓁 882 身分證字號 Z000000000 Z000000000 127 00000000000 詹淑齡 103/5/30 2:41 PM 杜辰蓁 884 身分證字號 Z000000000 Z000000000 128 00000000000 林富楠 103/5/30 2:44 PM 杜辰蓁 884 住家地址 ○○路000巷00號 ○○街00巷00號0樓 129 00000000000 林富楠 103/5/30 2:44 PM 杜辰蓁 884 戶籍地址 ○○路000巷00號 ○○街00巷00號0樓 130 00000000000 林富楠 103/5/30 2:44 PM 杜辰蓁 882 帳單地址 ○○郵政00-000號信箱 ○○郵政00-00號信箱 131 00000000000 林富楠 103/5/30 2:44 PM 杜辰蓁 884 身分證字號 Z000000000 Z000000000 132 00000000000 廖金月 103/5/30 2:45 PM 杜辰蓁 882 住家地址 ○○街00巷00號0樓 ○○路00巷00號0樓 133 00000000000 廖金月 103/5/30 2:45 PM 杜辰蓁 882 戶籍地址 ○○街00巷00號0樓 ○○路00巷00號0樓 134 00000000000 杜武聖 103/6/3 9:34 AM 杜辰蓁 882 戶籍電話 0000000000 　 135 00000000000 杜武聖 103/6/3 9:34 AM 杜辰蓁 882 住家電話 0000000000 　 136 00000000000 詹淑齡 103/6/3 9:36 AM 杜辰蓁 882 住家地址 ○○街000巷00號0樓 ○○○路○段00號0樓 137 00000000000 詹淑齡 103/6/3 9:36 AM 杜辰蓁 882 戶籍地址 ○○街000巷00號0樓 ○○○路○段00號0樓 138 00000000000 詹淑齡 103/6/3 9:36 AM 杜辰蓁 882 住家地址區碼 3 46 139 00000000000 詹淑齡 103/6/3 9:36 AM 杜辰蓁 882 戶籍地址區碼 3 46 140 00000000000 詹淑齡 103/6/3 9:36 AM 杜辰蓁 882 住家地址城市碼 1 3 141 00000000000 詹淑齡 103/6/3 9:36 AM 杜辰蓁 882 戶籍地址城市碼 1 3 142 00000000000 詹淑齡 103/6/3 9:36 AM 杜辰蓁 882 行動電話 0000000000 0000000000 143 00000000000 詹淑齡 103/6/3 9:37 AM 杜辰蓁 882 住家地址 ○○街000巷00號0樓 ○○○路○段00號0樓 144 00000000000 詹淑齡 103/6/3 9:37 AM 杜辰蓁 882 戶籍地址 ○○街000巷00號0樓 ○○○路○段00號0樓 145 00000000000 杜武聖 103/6/3 9:37 AM 杜辰蓁 882 住家地址 ○○○路○段00號樓 ○○○路○段00號0樓 146 00000000000 杜武聖 103/6/3 9:37 AM 杜辰蓁 882 戶籍地址 ○○○路○段00號樓 ○○○路○段00號0樓 147 00000000000 詹淑齡 103/6/3 9:37 AM 杜辰蓁 882 住家地址區碼 3 46 148 00000000000 詹淑齡 103/6/3 9:37 AM 杜辰蓁 882 戶籍地址區碼 3 46 149 00000000000 詹淑齡 103/6/3 9:37 AM 杜辰蓁 882 住家地址城市碼 1 3 150 00000000000 詹淑齡 103/6/3 9:37 AM 杜辰蓁 882 戶籍地址城市碼 1 3 151 00000000000 詹淑齡 103/6/3 9:37 AM 杜辰蓁 882 行動電話 0000000000 0000000000 152 00000000000 廖金月 103/6/3 9:53 AM 杜辰蓁 882 行動電話 0000000000 0000000000 153 00000000000 林富楠 103/6/3 9:55 AM 杜辰蓁 882 住家地址 ○○街00巷00號0樓 ○○街00巷00號0樓 154 00000000000 林富楠 103/6/3 9:55 AM 杜辰蓁 882 戶籍地址 ○○街00巷00號0樓 ○○街00巷00號0樓 155 00000000000 林富楠 103/6/3 9:56 AM 杜辰蓁 882 住家地址 ○○街00巷00號0樓 ○○街00巷00號0樓 156 00000000000 林富楠 103/6/3 9:56 AM 杜辰蓁 882 戶籍地址 ○○街00巷00號0樓 ○○街00巷00號0樓 157 00000000000 林耀能 103/6/4 4:17 PM 杜辰蓁 882 出生年月日 　 000000 158 00000000000 林耀能 103/6/4 4:58 PM 杜辰蓁 882 帳單寄送地選項 C(同住家) B 159 00000000000 林耀能 103/6/4 4:58 PM 杜辰蓁 882 住家地址城市碼 0 1 160 00000000000 林耀能 103/6/4 4:58 PM 杜辰蓁 882 住家地址區碼 0 3 161 00000000000 林耀能 103/6/4 4:58 PM 杜辰蓁 882 戶籍地址城市碼 0 1 162 00000000000 林耀能 103/6/4 4:58 PM 杜辰蓁 882 戶籍地址區碼 0 3 163 00000000000 林耀能 103/6/4 4:58 PM 杜辰蓁 882 帳單地址城市碼 0 1 164 00000000000 林耀能 103/6/4 4:58 PM 杜辰蓁 882 帳單地址區碼 0 3 165 00000000000 林耀能 103/6/4 4:58 PM 杜辰蓁 882 住家地址 　 ○○街00巷00號0樓 166 00000000000 林耀能 103/6/4 4:58 PM 杜辰蓁 882 戶籍地址 　 ○○街00巷00號0樓 167 00000000000 林耀能 103/6/4 4:58 PM 杜辰蓁 882 戶籍電話 　 0000000000 168 00000000000 林耀能 103/6/4 4:58 PM 杜辰蓁 882 住家電話 　 0000000000 169 00000000000 林耀能 103/6/4 4:58 PM 杜辰蓁 882 帳單地址 　 ○○郵政00-000號信箱 170 00000000000 林耀能 103/6/4 4:58 PM 杜辰蓁 882 行動電話 　 0000000000 171 00000000000 林耀能 103/6/4 4:58 PM 杜辰蓁 882 公司名稱 　 警政署 172 00000000000 林耀能 103/6/4 4:59 PM 杜辰蓁 882 分機 2000 　 173 00000000000 林耀能 103/6/4 4:59 PM 杜辰蓁 882 分機 2000 　 174 00000000000 林耀能 103/6/4 4:59 PM 杜辰蓁 882 職業別碼 　 03000 175 00000000000 林耀能 103/6/4 4:59 PM 杜辰蓁 882 職稱 　 專員 176 00000000000 林耀能 103/6/6 12:29 PM 杜辰蓁 882 行動電話 0000000000 　 177 00000000000 林耀能 103/6/6 12:29 PM 杜辰蓁 882 戶籍電話 0000000000 　 178 00000000000 林耀能 103/6/6 12:29 PM 杜辰蓁 882 住家電話 0000000000 　 179 00000000000 林耀能 103/6/6 12:30 PM 杜辰蓁 884 姓名 湯松鑫 林耀能 180 00000000000 林耀能 103/6/6 12:30 PM 杜辰蓁 884 身分證字號 Z000000000 Z000000000 181 00000000000 林耀能 103/6/6 12:30 PM 杜辰蓁 884 帳單寄送地選項 C(同住家) B(其他) 182 00000000000 林耀能 103/6/6 12:30 PM 杜辰蓁 884 帳單地址城市碼 0 1 183 00000000000 林耀能 103/6/6 12:30 PM 杜辰蓁 884 帳單地址區碼 0 3 184 00000000000 林耀能 103/6/6 12:30 PM 杜辰蓁 884 出生年月日 　 000000 185 00000000000 林耀能 103/6/6 12:30 PM 杜辰蓁 884 戶籍電話 　 0000000000 186 00000000000 林耀能 103/6/6 12:30 PM 杜辰蓁 884 住家電話 　 0000000000 187 00000000000 林耀能 103/6/6 12:30 PM 杜辰蓁 884 帳單地址 　 ○○郵政00-000號信箱 188 00000000000 林耀能 103/6/6 12:30 PM 杜辰蓁 884 行動電話 　 0000000000 189 00000000000 林耀能 103/6/6 12:31 PM 杜辰蓁 884 住家地址城市碼 0 1 190 00000000000 林耀能 103/6/6 12:31 PM 杜辰蓁 884 住家地址區碼 0 3 191 00000000000 林耀能 103/6/6 12:31 PM 杜辰蓁 884 戶籍地址城市碼 0 1 192 00000000000 林耀能 103/6/6 12:31 PM 杜辰蓁 884 戶籍地址區碼 0 3 193 00000000000 林耀能 103/6/6 12:31 PM 杜辰蓁 884 住家地址 　 ○○街00巷00號0樓 194 00000000000 林耀能 103/6/6 12:31 PM 杜辰蓁 884 戶籍地址 　 ○○街00巷00號0樓 195 00000000000 林耀能 103/6/6 12:31 PM 杜辰蓁 884 公司名稱 　 警政署 196 00000000000 林耀能 103/6/6 12:31 PM 杜辰蓁 884 職業別碼 　 03000 197 00000000000 林耀能 103/6/6 12:31 PM 杜辰蓁 884 職稱 　 專員 198 00000000000 詹淑齡 103/6/8 3:16 PM 杜辰蓁 884 姓名 詹淑齡 黃家伶 199 00000000000 詹淑齡 103/6/8 3:16 PM 杜辰蓁 884 住家地址 ○○○路○段00號0樓 ○○街00巷00號 200 00000000000 詹淑齡 103/6/8 3:16 PM 杜辰蓁 884 戶籍地址 ○○○路○段00號0樓 ○○街00巷00號 201 00000000000 詹淑齡 103/6/8 3:16 PM 杜辰蓁 884 身分證字號 Z000000000 Z000000000 202 00000000000 詹淑齡 103/6/8 3:16 PM 杜辰蓁 884 住家地址區碼 46 3 203 00000000000 詹淑齡 103/6/8 3:16 PM 杜辰蓁 884 戶籍地址區碼 46 3 204 00000000000 詹淑齡 103/6/8 3:16 PM 杜辰蓁 884 出生年月日 000000 000000 205 00000000000 詹淑齡 103/6/8 3:16 PM 杜辰蓁 884 住家地址城市碼 3 1 206 00000000000 詹淑齡 103/6/8 3:16 PM 杜辰蓁 884 戶籍地址城市碼 3 1 207 00000000000 詹淑齡 103/6/8 3:20 PM 杜辰蓁 884 姓名 詹淑齡 王玉玲 208 00000000000 詹淑齡 103/6/8 3:22 PM 杜辰蓁 884 住家地址 ○○○路○段00號0樓 ○○街000巷00號 209 00000000000 詹淑齡 103/6/8 3:22 PM 杜辰蓁 884 戶籍地址 ○○○路○段00號0樓 ○○街000巷00號 210 00000000000 詹淑齡 103/6/8 3:22 PM 杜辰蓁 884 身分證字號 Z000000000 Z000000000 211 00000000000 詹淑齡 103/6/8 3:22 PM 杜辰蓁 884 住家地址區碼 46 3 212 00000000000 詹淑齡 103/6/8 3:22 PM 杜辰蓁 884 戶籍地址區碼 46 3 213 00000000000 詹淑齡 103/6/8 3:22 PM 杜辰蓁 884 出生年月日 000000 000000 214 00000000000 詹淑齡 103/6/8 3:22 PM 杜辰蓁 884 住家地址城市碼 3 1 215 00000000000 詹淑齡 103/6/8 3:22 PM 杜辰蓁 884 戶籍地址城市碼 3 1 216 00000000000 詹淑齡 103/6/8 3:22 PM 杜辰蓁 884 行動電話 0000000000 0000000000 217 00000000000 杜武聖 103/6/8 3:24 PM 杜辰蓁 884 姓名 杜武聖 杜家旗 218 00000000000 杜武聖 103/6/8 3:24 PM 杜辰蓁 884 身分證字號 Z000000000 A1004 219 00000000000 杜武聖 103/6/8 3:25 PM 杜辰蓁 884 住家地址 ○○○路○段00號0樓 ○○街00巷00號 220 00000000000 杜武聖 103/6/8 3:25 PM 杜辰蓁 884 戶籍地址 ○○○路○段00號0樓 ○○街00巷00號 221 00000000000 杜武聖 103/6/8 3:25 PM 杜辰蓁 884 身分證字號 A1004 Z000000000 222 00000000000 杜武聖 103/6/8 3:25 PM 杜辰蓁 884 住家地址區碼 46 3 223 00000000000 杜武聖 103/6/8 3:25 PM 杜辰蓁 884 戶籍地址區碼 46 3 224 00000000000 杜武聖 103/6/8 3:25 PM 杜辰蓁 884 出生年月日 000000 000000 225 00000000000 杜武聖 103/6/8 3:25 PM 杜辰蓁 884 住家地址城市碼 3 1 226 00000000000 杜武聖 103/6/8 3:25 PM 杜辰蓁 884 戶籍地址城市碼 3 1 227 00000000000 林富楠 103/6/8 3:29 PM 杜辰蓁 884 姓名 林富楠 江武家 228 00000000000 林富楠 103/6/8 3:29 PM 杜辰蓁 884 身分證字號 Z000000000 Z000000000 229 00000000000 林富楠 103/6/8 3:29 PM 杜辰蓁 884 出生年月日 000000 000000 230 00000000000 林富楠 103/6/8 3:33 PM 杜辰蓁 884 住家地址 ○○街00巷00號0樓 ○○街000巷00號 231 00000000000 林富楠 103/6/8 3:33 PM 杜辰蓁 884 戶籍地址 ○○街00巷00號0樓 ○○街000巷00號 232 00000000000 林富楠 103/6/8 3:33 PM 杜辰蓁 884 姓名 林富楠 林富嘉 233 00000000000 林富楠 103/6/8 3:33 PM 杜辰蓁 884 身分證字號 Z000000000 Z000000000 234 00000000000 林富楠 103/6/8 3:33 PM 杜辰蓁 884 出生年月日 000000 000000 235 00000000000 廖金月 103/6/8 3:36 PM 杜辰蓁 884 姓名 廖金月 廖金枝 236 00000000000 廖金月 103/6/8 3:36 PM 杜辰蓁 884 出生年月日 000000 000000 237 00000000000 廖金月 103/6/8 3:37 PM 杜辰蓁 884 姓名 廖金枝 廖月枝 238 00000000000 廖金月 103/6/8 3:37 PM 杜辰蓁 884 身分證字號 Q00000000 Q00000000 239 00000000000 詹淑齡 103/6/10 5:52 PM 杜辰蓁 882 姓名 黃家伶 詹淑齡 240 00000000000 詹淑齡 103/6/10 5:52 PM 杜辰蓁 882 身分證字號 Z000000000 Z000000000 241 00000000000 詹淑齡 103/6/10 5:53 PM 杜辰蓁 882 出生年月日 000000 000000 242 00000000000 杜武聖 103/6/10 5:54 PM 杜辰蓁 882 姓名 杜家旗 杜武聖 243 00000000000 詹淑齡 103/6/10 5:54 PM 杜辰蓁 882 姓名 王玉玲 詹淑齡 244 00000000000 詹淑齡 103/6/10 5:54 PM 杜辰蓁 882 身分證字號 Z000000000 Z000000000 245 00000000000 杜武聖 103/6/10 5:54 PM 杜辰蓁 882 身分證字號 Z000000000 Z000000000 246 00000000000 詹淑齡 103/6/10 5:54 PM 杜辰蓁 882 出生年月日 000000 000000 247 00000000000 杜武聖 103/6/10 5:54 PM 杜辰蓁 882 出生年月日 000000 000000 248 00000000000 林富楠 103/6/10 5:55 PM 杜辰蓁 882 姓名 江武家 林富楠 249 00000000000 林富楠 103/6/10 5:55 PM 杜辰蓁 882 身分證字號 Z000000000 Z000000000 250 00000000000 林富楠 103/6/10 5:55 PM 杜辰蓁 882 出生年月日 000000 000000 251 00000000000 廖金月 103/6/10 5:56 PM 杜辰蓁 882 姓名 廖月枝 廖金月 252 00000000000 林富楠 103/6/10 5:56 PM 杜辰蓁 882 姓名 林富嘉 林富楠 253 00000000000 廖金月 103/6/10 5:56 PM 杜辰蓁 882 身分證字號 Q00000000 Q00000000 254 00000000000 林富楠 103/6/10 5:56 PM 杜辰蓁 882 身分證字號 Z000000000 Z000000000 255 00000000000 廖金月 103/6/10 5:56 PM 杜辰蓁 882 出生年月日 000000 000000 256 00000000000 林富楠 103/6/10 5:56 PM 杜辰蓁 882 出生年月日 000000 000000 257 00000000000 詹淑齡 103/6/11 12:25 PM 杜辰蓁 882 行動電話 0000000000 0000000000 258 00000000000 杜武聖 103/6/11 12:26 PM 杜辰蓁 884 行動電話 0000000000 0000000000 259 00000000000 廖金月 103/6/11 12:27 PM 杜辰蓁 884 行動電話 0000000000 0000000000 260 00000000000 廖金月 103/6/11 12:27 PM 杜辰蓁 884 行動電話 0000000000 0000000000 261 00000000000 林富楠 103/6/11 12:27 PM 杜辰蓁 882 行動電話 　 0000000000 262 00000000000 林富楠 103/6/11 12:28 PM 杜辰蓁 882 行動電話 　 0000000000 263 00000000000 林耀能 103/6/16 12:20 PM 杜辰蓁 882 行動電話 0000000000 　 264 00000000000 林耀能 103/6/16 12:21 PM 杜辰蓁 882 住家地址 ○○街00巷00號0樓 ○○街00巷00號0樓 265 00000000000 林耀能 103/6/16 12:21 PM 杜辰蓁 882 戶籍地址 ○○街00巷00號0樓 ○○街00巷00號0樓 266 00000000000 林耀能 103/6/16 12:21 PM 杜辰蓁 882 戶籍電話 0000000000 　 267 00000000000 林耀能 103/6/16 12:21 PM 杜辰蓁 882 住家電話 0000000000 　 268 00000000000 林耀能 103/6/16 12:22 PM 杜辰蓁 882 住家地址 ○○街00巷00號0樓 ○○街00巷00號0樓 269 00000000000 林耀能 103/6/16 12:22 PM 杜辰蓁 882 戶籍地址 ○○街00巷00號0樓 ○○街00巷00號0樓 270 00000000000 林富楠 103/6/16 1:02 PM 杜辰蓁 882 出生年月日 000000 000000 271 00000000000 林富楠 103/6/16 1:02 PM 杜辰蓁 882 出生年月日 000000 000000 272 00000000000 林富楠 103/6/26 1:49 PM 杜辰蓁 882 行動電話 0000000000 　 273 00000000000 林富楠 103/6/26 1:50 PM 杜辰蓁 882 行動電話 0000000000 　 274 00000000000 杜武聖 103/6/26 1:50 PM 杜辰蓁 882 行動電話 0000000000 　 275 00000000000 廖金月 103/6/26 1:52 PM 杜辰蓁 882 行動電話 0000000000 　 276 00000000000 林耀能 103/7/10 6:15 PM 杜辰蓁 882 行動電話 　 0000000000 277 00000000000 林耀能 103/7/10 6:16 PM 杜辰蓁 882 戶籍電話 　 0000000000 278 00000000000 杜武聖 103/7/10 6:17 PM 杜辰蓁 882 行動電話 　 0000000000 279 00000000000 林富楠 103/8/18 3:49 PM 張宏澤 699 身分證字號 Z000000000 Z000000000 280 00000000000 林富楠 103/8/18 3:49 PM 張宏澤 699 身分證字號 Z000000000 Z000000000 281 00000000000 林富楠 103/8/18 3:54 PM 張宏澤 699 身分證字號 Z000000000 Z000000000 282 00000000000 林耀能 103/10/1 12:18 AM 張宏澤 699 住家地址 ○○街00巷00號0樓 ○○路000巷00號 283 00000000000 林耀能 103/10/1 12:18 AM 張宏澤 699 戶籍地址 ○○街00巷00號0樓 ○○路000巷00號 284 00000000000 林耀能 103/10/1 12:18 AM 張宏澤 699 住家地址區碼 3 78 285 00000000000 林耀能 103/10/1 12:18 AM 張宏澤 699 戶籍地址區碼 3 78 286 00000000000 林耀能 103/10/1 12:18 AM 張宏澤 699 住家地址城市碼 1 7 287 00000000000 林耀能 103/10/1 12:18 AM 張宏澤 699 戶籍地址城市碼 1 7 288 00000000000 林耀能 103/10/1 12:19 AM 張宏澤 699 住家地址 ○○街00巷00號0樓 ○○路000巷00號 289 00000000000 林耀能 103/10/1 12:19 AM 張宏澤 699 戶籍地址 ○○街00巷00號0樓 ○○路000巷00號 290 00000000000 林耀能 103/10/1 12:19 AM 張宏澤 699 住家地址區碼 3 78 291 00000000000 林耀能 103/10/1 12:19 AM 張宏澤 699 戶籍地址區碼 3 78 292 00000000000 林耀能 103/10/1 12:19 AM 張宏澤 699 住家地址城市碼 1 7 293 00000000000 林耀能 103/10/1 12:19 AM 張宏澤 699 戶籍地址城市碼 1 7 294 00000000000 詹淑齡 103/10/1 12:21 AM 張宏澤 699(Roger) 住家地址 ○○街00巷00號 ○○路○段號0樓 295 00000000000 詹淑齡 103/10/1 12:21 AM 張宏澤 699 住家地址區碼 3 46 296 00000000000 詹淑齡 103/10/1 12:21 AM 張宏澤 699 住家地址城市碼 1 3 297 00000000000 詹淑齡 103/10/1 12:21 AM 張宏澤 699 行動電話 0000000000 0000000000 298 00000000000 詹淑齡 103/10/1 12:22 AM 張宏澤 699 帳單地址 ○○街00巷00號0樓 ○○路○段號0樓 299 00000000000 詹淑齡 103/10/1 12:22 AM 張宏澤 699 帳單地址區碼 3 46 300 00000000000 詹淑齡 103/10/1 12:22 AM 張宏澤 699 帳單地址城市碼 1 3 301 00000000000 詹淑齡 103/10/1 12:23 AM 張宏澤 699 住家地址 ○○路○段號0樓 ○○路○段00號0樓 302 00000000000 詹淑齡 103/10/1 12:23 AM 張宏澤 699 帳單地址 ○○路○段號0樓 　 303 00000000000 詹淑齡 103/10/1 12:23 AM 張宏澤 699 帳單寄送地選項 B(其他) C(同住家) 304 00000000000 詹淑齡 103/10/1 12:23 AM 張宏澤 699 帳單地址區碼 46 0 305 00000000000 詹淑齡 103/10/1 12:23 AM 張宏澤 699 帳單地址城市碼 3 0 306 00000000000 詹淑齡 103/10/1 12:24 AM 張宏澤 699 住家地址 ○○街000巷00號 ○○路○段00號0樓 307 00000000000 詹淑齡 103/10/1 12:24 AM 張宏澤 699 帳單地址 ○○街00巷00號0樓 　 308 00000000000 詹淑齡 103/10/1 12:24 AM 張宏澤 699 帳單寄送地選項 B(其他) C(同住家) 309 00000000000 詹淑齡 103/10/1 12:24 AM 張宏澤 699 住家地址區碼 3 46 310 00000000000 詹淑齡 103/10/1 12:24 AM 張宏澤 699 帳單地址區碼 3 0 311 00000000000 詹淑齡 103/10/1 12:24 AM 張宏澤 699 住家地址城市碼 1 3 312 00000000000 詹淑齡 103/10/1 12:24 AM 張宏澤 699 帳單地址城市碼 1 0 313 00000000000 詹淑齡 103/10/1 12:24 AM 張宏澤 699 行動電話 0000000000 0000000000